【裁判字號】    97,訴,104
【裁判日期】    970919
【裁判案由】    毒品危害防制條例等
【裁判全文】
臺灣宜蘭地方法院刑事判決               97年度訴字第104號
公  訴  人  臺灣宜蘭地方法院檢察署檢察官
被      告  癸○○
                      
            寅○○
                      
上二人共同
選任辯護人  邱群傑律師
被      告  丁○○
                      
                    
選任辯護人  法律扶助律師簡坤山律師
被      告  庚○○
選任辯護人  蔡坤鐘律師
被      告  丑○○
選任辯護人  李秋銘律師
            黃金亮律師
上列被告等因毒品危害防制條例等案件，經檢察官提起公訴（96
年度少連偵字第41號、96年度偵字第4408號、97年度偵字第989
號），本院判決如下：
    主  文
癸○○於民國九十五年十二月二十七日共同犯恐嚇危害安全罪，
處有期徒刑陸月，減為有期徒刑參月。又於民國九十六年六月間
共同犯恐嚇危害安全罪，處有期徒刑陸月。又於民國九十六年七
月十二日共同犯強制罪，處有期徒刑柒月。又於民國九十六年九
月中旬共同犯恐嚇危害安全罪，處有期徒刑陸月。又於民國九十
六年十月二十三日共同犯強制罪，處有期徒刑柒月。應執行有期
徒刑貳年。
癸○○其餘被訴於民國九十五年十二月間犯強制罪、於民國九十
六年五月八日犯強制罪之部分，均無罪。
寅○○於民國九十五年十二月二十七日共同犯恐嚇危害安全罪，
處有期徒刑陸月，減為有期徒刑參月。又於民國九十六年六月間
共同犯恐嚇危害安全罪，處有期徒刑陸月。又於民國九十六年七
月十二日共同犯強制罪，處有期徒刑柒月。又於民國九十六年九
月中旬共同犯恐嚇危害安全罪，處有期徒刑陸月。又於民國九十
六年十月二十三日共同犯強制罪，處有期徒刑柒月。應執行有期
徒刑貳年。
寅○○其餘被訴於民國九十五年十二月間犯強制罪、於民國九十
六年五月八日犯強制罪、犯附表七所示販賣第三級毒品罪之部分
，均無罪。
丁○○於民國九十六年九月中旬共同犯恐嚇危害安全罪，處有期
徒刑陸月。又成年人故意對未成年人犯如附表一編號3所示之轉
讓禁藥罪，處有期徒刑拾月，扣案之門號0000000000
號行動電話手機壹具（含SIM卡壹張）、未扣案之轉讓禁藥所得
財物新臺幣參仟元，均沒收之。又成年人故意對未成年人犯如附
表一編號4所示之轉讓禁藥罪，處有期徒刑拾月，扣案之門號0
000000000號行動電話手機壹具（含SIM卡壹張）、未
扣案之轉讓禁藥所得財物新臺幣參仟元，均沒收之。又成年人故
意對於少年犯如附表二所示之販賣第三級毒品罪，處有期徒刑捌
年，扣案之門號0000000000號行動電話手機壹具（含
SIM卡壹張），沒收之；販賣第三級毒品及轉讓禁藥所得之財物
新臺幣拾壹萬伍仟捌佰元，沒收之，如全部或一部不能沒收時，
以其財產抵償之。又犯如附表三編號1所示之轉讓第三級毒品罪
，處有期徒刑伍月，扣案之門號0000000000號行動電
話手機壹具（含SIM卡壹張）沒收之；轉讓第三級毒品所得財物
新臺幣肆佰伍拾元，沒收之，如全部或一部不能沒收時，以其財
產抵償之。又犯如附表三編號2所示之轉讓第三級毒品罪，處有
期徒刑伍月，扣案之門號0000000000號行動電話手機
壹具（含SIM卡壹張）沒收之；轉讓第三級毒品所得財物新臺幣
壹仟參佰伍拾元，沒收之，如全部或一部不能沒收時，以其財產
抵償之。應執行有期徒刑玖年，扣案之門號000000000
0號行動電話手機壹具（含SIM卡壹張）、未扣案之轉讓禁藥所
得財物新臺幣陸仟元，均沒收之；販賣及轉讓第三級毒品、轉讓
禁藥所得之財物新臺幣拾壹萬柒仟陸佰元，沒收之，如全部或一
部不能沒收時，以其財產抵償之。
庚○○於民國九十五年十二月二十七日共同犯恐嚇危害安全罪，
處有期徒刑陸月，減為有期徒刑參月。又於民國九十六年十月二
十三日共同犯強制罪，處有期徒刑柒月。又犯如附表四所示之販
賣第三級毒品罪，處有期徒刑伍年貳月，販賣第三級毒品所得之
財物新臺幣貳仟元，沒收之，如全部或一部不能沒收時，以其財
產抵償之。應執行有期徒刑伍年陸月，販賣第三級毒品所得之財
物新臺幣貳仟元，沒收之，如全部或一部不能沒收時，以其財產
抵償之。
丑○○無罪。
    事  實
一、癸○○因受鴻海運輸公司之委託，認戊○○積欠鴻海運輸公
    司債務而欲代為催討。癸○○、寅○○及庚○○於民國95年
    12月27日中午12時許，見戊○○與親戚子○○在台北市○○○路20號某泡沫紅茶店內用餐，即衝入店內，癸○○面帶凶
    惡對戊○○稱「妳不是很會跑嗎？被我找到了」等語，嗣於
    徵得戊○○、子○○之首肯後，即由寅○○、庚○○攔搭計
    程車帶同戊○○、子○○前往台北市○○區○○路41號鴻海
    運輸公司之倉庫商談戊○○積欠鴻海運輸公司之債務事宜，
    期間癸○○質問戊○○如何還款，因戊○○噤聲不語，癸○○、寅○○及庚○○見狀，竟基於恐嚇之犯意聯絡，由癸○○指示庚○○持球棒在旁敲打鐵櫃作勢嚇唬戊○○、子○○
    ，寅○○則對戊○○、子○○出言恫嚇稱「今天一定處理債
    務，否則不讓戊○○離開」等語，以此加害生命、身體、自
    由之事，恐嚇戊○○、子○○，使戊○○、子○○心生畏懼
    ，致生危害於安全。子○○因畏懼遂撥打電話予其夫戌○○
    ，要求其前來協助處理，戌○○於同日下午3時許，抵達上
    開倉庫後，與寅○○等人談妥同意替戊○○作保，乃出於自
    願簽發票面金額均為新臺幣（下同）八萬元之本票十三張交
    予寅○○等人（關於被訴癸○○、寅○○及庚○○強制戌○○簽發本票之部分，不另為無罪之判決，詳參後述伍、一）
    。
二、癸○○因受亥○○之委託，認天○○積欠亥○○債務而欲代
    為催討。癸○○與寅○○於96年6月間某日，前往台北縣板
    橋市○○路102號3樓，欲找尋天○○催討債務，因天○○未
    住該處，癸○○便對天○○之妹己○○稱「妳是債務的保證
    人，要負責償還」等語，遭己○○拒絕後，便要求己○○告
    知其兄天○○下落，己○○表示不清楚，癸○○、寅○○聞
    言後有所不滿，竟基於恐嚇之犯意聯絡，由寅○○出言對己○○恫嚇稱「這不是我們第一次遇到的情況，你們不處理，
    以後發生什麼事，後果你們自己負責」等語，以此加害生命
    、身體之事，恐嚇己○○，使己○○心生畏懼，致生危害於
    安全。
三、癸○○因受申○○之委託，認巳○○積欠申○○債務而欲代
    為催討。癸○○遂指示寅○○向巳○○催討債務，癸○○與
    寅○○乃基於強制使人行無義務事之犯意聯絡，由寅○○於
    96年7月12日下午3時許，與亦有相同犯意聯絡之某位姓名年
    籍不詳之成年男子，偕同債權人申○○（無法證明亦有犯意
    聯絡），一同前往巳○○位於台北市○○○路○段112號4樓
    之1（起訴書誤繕為4樓之4）之工廠內討債，寅○○抵達後
    即對巳○○恫嚇稱「我們是竹聯幫彪堂兄弟，你要儘快還錢
    ，如果今天債務沒處理好，我們不會離開」等語，以此脅迫
    手段，致使巳○○心生畏懼，同意分期清償，並簽發票面金
    額二十萬元之本票四張、票面金額十一萬元之本票一張，使
    巳○○行此無義務之事後，其等始行離去。
四、癸○○因受紘揚水電材料行之委託，認丙○○積欠紘揚水電
    材料行債務而欲代為催討。癸○○遂指示寅○○、丁○○向
    丙○○催討債務，癸○○與寅○○、丁○○即基於恐嚇之犯
    意聯絡，由寅○○、丁○○於96年9月中旬某日，前往丙○○位於台北縣三重市○○街125號住處討債，寅○○、丁○○抵達後，丁○○即以兇惡之口氣對丙○○恫嚇稱「你是欠
    我們比較快活，還是欠別人比較快活」等語，以此加害生命
    、身體之事，恐嚇丙○○，使丙○○心生畏懼，致生危害於
    安全。
五、癸○○於處理前揭申○○與巳○○間之債務問題時，因於96
    年7月12日以後，巳○○仍無力按期清償，且巳○○於96年1
    0月20日又與申○○發生衝突，之後申○○便取走巳○○所
    有價值一萬多元之K金充當利息後離去。癸○○得悉上情後
    ，竟又與寅○○、庚○○基於強制使人行無義務事之犯意聯
    絡，於96年10月23日下午4時52分許，以電話指示寅○○帶
    同庚○○（綽號金剛）前往給巳○○好看，寅○○及庚○○
    便於當日下午5時許，至台北市○○○路○段112號4樓之1巳
    ○○之工廠討債，庚○○入內後，即手握一把剪刀尖端向外
    坐於巳○○身旁把玩，以此恐嚇脅迫手段，致使巳○○心生
    畏懼，因而支付六千元予寅○○，使巳○○行此無義務之事
    後，其等始行離去。
六、丁○○係成年人，其明知屬安非他命類藥品之MDMA（即3,4-
    Methylenedioxymethamphe-tamine3,4-亞甲基雙氧甲基安非
    他命，俗稱搖頭丸）屬於經中央衛生主管機關明令公告禁止
    製造、調劑、輸入、輸出、販賣或陳列之毒害藥品，而為禁
    藥，且係毒品危害防制條例第2條第2項第2款規定之第二級
    毒品，依法不得轉讓，詎其竟仍基於轉讓禁藥MDMA之犯意，
    利用其所使用之0000000000號行動電話作為聯絡
    工具，先後於附表一編號1至4所示之時間、地點、聯絡方式
    ，將其以每顆三百元所購得如附表一編號1至4所示數量之MD
    MA，以原價轉讓予未滿十八歲之少年宙○○，四次各得款三
    千元。
七、丁○○係成年人，其明知愷他命（Ketamine，俗稱K他命）
    係毒品危害防制條例第2條第2項第3款所規定之第三級毒品
    ，不得非法販賣，竟意圖營利，基於反覆持續販賣第三級毒
    品愷他命之單一行為決意，先以每公克四百五十元之價格，
    販入第三級毒品愷他命後，即利用其所使用之000000
    0000號行動電話作為對外聯絡交易之工具，欲以每公克
    高於四百五十元之價格出售予不特定人以牟利。嗣後丁○○
    即於如附表二所示之時間、地點、次數、金額及聯絡方式，
    陸續販賣第三級毒品愷他命予地○○、宇○○、酉○、少年
    宙○○、玄○○，藉此以牟取利益，且因而取得販賣第三級
    毒品愷他命所得之財物十萬九千八百元。
八、丁○○明知愷他命係毒品危害防制條例第2條第2項第3款所
    規定之第三級毒品，不得非法轉讓，詎其竟仍基於第三級毒
    品之犯意，利用其所使用之0000000000號行動電
    話作為聯絡工具，先後於附表三編號1至2所示之時間、地點
    、聯絡方式，將其以每公克四百五十元之價格所購得如附表
    三編號1至2所示數量之愷他命，以原價轉讓予庚○○，二次
    分別得款四百五十元、一千三百五十元。
九、庚○○明知愷他命係毒品危害防制條例第2條第2項第3款所
    規定之第三級毒品，不得非法販賣，竟意圖營利，基於販賣
    第三級毒品愷他命之犯意，先於附表三編號2所示之時、地
    ，以每公克四百五十元之價格，向丁○○販入第三級毒品愷
    他命三公克後，隨即於附表四所示之時間、地點、次數、金
    額及聯絡方式，販賣第三級毒品愷他命予甲○○，藉此以牟
    取利益，且因而取得販賣第三級毒品愷他命所得之財物二千
    元。
十、嗣經警方對於丁○○所使用之0000000000號行動
    電話實施通訊監察後，持臺灣宜蘭地方法院檢察署檢察官所
    核發之拘票，於96年11月6日15時許，在台北市松山區○○○路47之1號2樓等處拘提丁○○等人到案，並扣得如附表九
    所示之物，始循線查悉上情。
十一、案經宜蘭縣政府警察局移請臺灣宜蘭地方法院檢察署檢察
      官偵查起訴。
    理  由
壹、證據能力：
一、被告癸○○部分：
（一）按被告以外之人於審判外之言詞或書面陳述，除法律有規
      定者外，不得作為證據，刑事訴訟法第159條第1項定有明
      文。查證人黃○○、巳○○、丙○○、酉○、戌○○、子
      ○○、未○○○、辛○○、己○○、少年Ａ○○、少年Ｂ
      ○○、庚○○於警詢中之陳述，均屬於被告以外之人於審
      判外之陳述，被告並已否認渠等上開陳述之證據能力，則
      依上開法條規定，上列證人於警詢中之陳述，均無證據能
      力。
（二）次按，被告以外之人於偵查中向檢察官所為陳述，除顯有
      不可信之情況者外，得為證據，刑事訴訟法第159條之1第
      2 項定有明文。偵查中對被告以外之人（包括證人、鑑定
      人、告訴人、被害人及共同被告等）所為之偵查筆錄，或
      被告以外之人向檢察官所提之書面陳述，性質上均屬傳聞
      證據。惟現階段刑事訴訟法規定檢察官代表國家偵查犯罪
      、實施公訴，依法其有訊問被告、證人及鑑定人之權，證
      人、鑑定人且須具結，而實務運作時，檢察官偵查中向被
      告以外之人所取得之陳述，原則上均能遵守法律規定，不
      致違法取供，其可信度極高，故被告以外之人前於偵查中
      已具結而為證述，除反對該項供述得具有證據能力之一方
      ，已釋明「顯有不可信之情況」之理由外，自不得以該證
      人未能於審判中接受他造之反對詰問為由，即遽指該證人
      於偵查中之陳述不具證據能力。本件情形，證人辛○○、
      戌○○、子○○、己○○、庚○○於檢察官偵查中所為之
      陳述業經合法具結，且無證據顯示檢察官有違法取供之情
      事，而被告及其辯護人復均未釋明上列證人於檢察官偵查
      中所為之陳述有「有顯不可信之情況」，則依上開說明，
      證人辛○○、戌○○、子○○、己○○、庚○○於檢察官
      偵查中所為之陳述，自具有證據能力（至於證據證明力則
      屬另一事）。被告及其辯護人徒以「上列證人於檢察官偵
      查中所為之陳述，未經被告反對詰問」為由，而否認上列
      證人於檢察官偵查中所為陳述之證據能力，自非可採。
（三）末按，被告以外之人於審判外之陳述，雖不符前四條之規
      定，而經當事人於審判程序同意作為證據，法院審酌該言
      詞陳述或書面陳述作成時之情況，認為適當者，亦得為證
      據。當事人、代理人或辯護人於法院調查證據時，知有第
      159條第1項不得為證據之情形，而未於言詞辯論終結前聲
      明異議者，視為有前項之同意，刑事訴訟法第159條之5定
      有明文。本件情形，被告、辯護人、檢察官於本院審理時
      對於下列所述之其他證據資料，均不爭執其證據能力，本
      院審酌該等證據資料作成時之狀況，並無不宜作為證據情
      事，依刑事訴訟法第159條之5第2項規定，自得作為證據
      。
二、被告寅○○部分：
（一）查證人黃○○、巳○○、丙○○、酉○、戌○○、子○○
      、未○○○、辛○○、己○○、少年Ａ○○、少年Ｂ○○
      、庚○○、丁○○於警詢中之陳述，均屬於被告以外之人
      於審判外之陳述，被告並已否認渠等上開陳述之證據能力
      ，則依刑事訴訟法第159條第1項規定，上列證人於警詢中
      之陳述，均無證據能力。
（二）次查，證人黃○○、巳○○、丙○○、酉○、戌○○、子
      ○○、未○○○、辛○○、己○○、少年Ａ○○、少年Ｂ
      ○○、庚○○、丁○○於檢察官偵查中所為之陳述業經合
      法具結，且無證據顯示檢察官有違法取供之情事，而被告
      及其辯護人復均未釋明上列證人於檢察官偵查中所為之陳
      述有「有顯不可信之情況」，則依前揭一（二）之說明，
      證人黃○○、巳○○、丙○○、酉○、戌○○、子○○、
      未○○○、辛○○、己○○、少年Ａ○○、少年Ｂ○○、
      庚○○、丁○○於檢察官偵查中所為之陳述，自具有證據
      能力（至於證據證明力則屬另一事）。被告及其辯護人徒
      以「上列證人於檢察官偵查中所為之陳述，未經被告反對
      詰問」為由，而否認上列證人於檢察官偵查中所為陳述之
      證據能力，自非可採。
（三）末查，本件被告、辯護人、檢察官於本院審理時對於下列
      所述之其他證據資料，均不爭執其證據能力，本院審酌該
      等證據資料作成時之狀況，並無不宜作為證據情事，則依
      前揭一（三）之說明，自均得作為證據。
三、被告丁○○部分：
（一）查證人丙○○、少年宙○○、少年Ａ○○、少年Ｂ○○、
      丑○○於警詢中之陳述，均屬於被告以外之人於審判外之
      陳述，被告並已否認渠等上開陳述之證據能力，則依刑事
      訴訟法第159條第1項規定，上列證人於警詢中之陳述，均
      無證據能力。
（二）次查，本件被告、辯護人、檢察官於本院審理時對於下列
      所述之其他證據資料，均不爭執其證據能力，本院審酌該
      等證據資料作成時之狀況，並無不宜作為證據情事，則依
      前揭一（三）之說明，自均得作為證據。
四、被告庚○○部分：
（一）查證人巳○○、戌○○、子○○、少年Ａ○○、少年Ｂ○○、甲○○、寅○○、丁○○、癸○○、申○○於警詢中
      之陳述，均屬於被告以外之人於審判外之陳述，被告並已
      否認渠等上開陳述之證據能力，則依刑事訴訟法第159條
      第1項規定，上列證人於警詢中之陳述，均無證據能力。
（二）次查，證人丁○○、寅○○、癸○○、戌○○、申○○、
      甲○○於檢察官偵查中所為之陳述業經合法具結，且無證
      據顯示檢察官有違法取供之情事，而被告及其辯護人復均
      未釋明上列證人於檢察官偵查中所為之陳述有「有顯不可
      信之情況」，則依前揭一（二）之說明，證人丁○○、寅
      ○○、癸○○、戌○○、申○○、甲○○於檢察官偵查中
      所為之陳述，自具有證據能力（至於證據證明力則屬另一
      事）。被告及其辯護人徒以「上列證人於檢察官偵查中所
      為之陳述，未經被告反對詰問」為由，而否認上列證人於
      檢察官偵查中所為陳述之證據能力，自非可採。
（三）末查，本件被告、辯護人、檢察官於本院審理時對於下列
      所述之其他證據資料，均不爭執其證據能力，本院審酌該
      等證據資料作成時之狀況，並無不宜作為證據情事，則依
      前揭一（三）之說明，自均得作為證據。
五、被告丑○○部分：
（一）查證人卯○○、少年Ａ○○、少年Ｂ○○、壬○○、乙○○、丁○○於警詢中之陳述，均屬於被告以外之人於審判
      外之陳述，被告並已否認渠等上開陳述之證據能力，則依
      刑事訴訟法第159條第1項規定，上列證人於警詢中之陳述
      ，均無證據能力。
（二）次查，本件被告、辯護人、檢察官於本院審理時對於下列
      所述之其他證據資料，均不爭執其證據能力，本院審酌該
      等證據資料作成時之狀況，並無不宜作為證據情事，則依
      前揭一（三）之說明，自均得作為證據。
貳、有罪部分認定犯罪事實所憑之依據：
一、犯罪事實一部分：
    訊據被告癸○○、寅○○、庚○○固不否認「癸○○受鴻海
    運輸公司之委託向戊○○催討債務。癸○○、寅○○及庚○○於95年12月27日中午12時許，在台北市○○○路20號某泡
    沫紅茶店遇見戊○○與子○○，於徵得戊○○、子○○之首
    肯後，即由寅○○、庚○○攔搭計程車帶同戊○○、子○○
    前往台北市○○區○○路41號鴻海運輸公司之倉庫商談戊○○積欠鴻海公司之債務事宜。之後，子○○撥打電話予其夫
    戌○○，要求其前來協助處理，戌○○於同日下午3時許，
    抵達上開倉庫後，同意替戊○○作保，遂自願簽發票面金額
    均為八萬元之本票13張交予寅○○等人。」等情（見本院卷
    一第123至124、131、139頁），惟均矢口否認有何恐嚇之犯
    行，均辯稱「我們向戊○○與子○○討債時，並沒有拿球棒
    敲打鐵櫃嚇她們，也沒有說『今天一定處理債務，否則不讓
    戊○○離開』的話來恐嚇她們，我們沒有恐嚇的犯意與犯行
    。」云云，然查：
（一）證人子○○已於檢察官偵訊時指證「95年12月27日中午12
      時許，我跟戊○○在台北市○○○路的泡沫紅茶店遇見癸○○、寅○○及庚○○，癸○○對戊○○說『妳不是很會
      跑嗎？被我找到了』，後來我們自願跟他們去鴻海公司談
      ，我跟戊○○就和寅○○、庚○○搭計程車去鴻海公司，
      癸○○問戊○○如何還款，但戊○○都不回答，庚○○就
      拿球棒在外面敲打鐵櫃嚇我們，寅○○也說今天一定處理
      債務，如果沒有處理，戊○○可能無法離開。我沒有辦法
      處理，就打電話叫我先生戌○○來。」等情綦詳（見宜蘭
      地檢署96年度偵字第4408號卷三第108至109頁）。
（二）證人即共犯庚○○於檢察官偵訊時亦證稱「將戊○○、子
      ○○從泡沫紅茶店帶到倉庫後，先談還款事宜，後來傑哥
      （指癸○○）叫我拿棒球棒出來嚇被害人，可能在我拿球
      棒的過程中，有敲到東西，後來我拿著棒球棒站在旁邊叫
      她還錢，當時被害人應該是無法自由離開。」等語甚明（
      見宜蘭地檢署96年度偵字第4408號卷四第33至34頁）。
（三）被告庚○○於檢察官偵訊及本院審理時亦供稱「95年12月
      27日中午，我與寅○○、癸○○在台北市○○○路20號泡
      沫紅茶店碰到戊○○、子○○，癸○○對戊○○說『你不
      是很會跑，被我找到了』，癸○○叫我跟寅○○將戊○○
      帶到台北市○○路41號鴻海運輸公司倉庫，戊○○跟我與
      寅○○搭同一部計程車去倉庫。到了倉庫以後，鴻海公司
      的人有出來跟戊○○談債務的問題，後來癸○○叫我進去
      ，癸○○叫我拿棒球棒來嚇戊○○，我拿了棒球棒進來站
      在戊○○附近，可能在拿的過程中有撞到櫃子發出聲音，
      後來我就拿著球棒叫戊○○趕快還錢，當時被害人應該是
      無法自由離開。」等情明確（見宜蘭地檢署96年度偵字第
      4408號卷四第33至34頁，本院卷一第37至38頁）。
（四）證人戌○○於檢察官偵訊及本院審理時亦證稱「當天是接
      到我太太子○○的電話，我才到倉庫去，我到倉庫後，寅
      ○○說戊○○欠鴻海公司一百萬元，我問戊○○是否有此
      事，戊○○說有，我跟寅○○說現在沒有錢，要分期還，
      因為戊○○之前就答應要還錢卻沒有還，所以寅○○要求
      我作保，因為我與戊○○情同兄妹，為了幫她作保，我就
      開本票給寅○○。本票是我自己願意簽的，他們並沒有恐
      嚇或逼我簽本票，當時我也不會害怕。」等語綦詳（見宜
      蘭地檢署96年度偵字第4408號卷三第109至110頁，本院卷
      一第237至244頁）。
（五）至於證人子○○事後於本院審理時雖翻異前詞改稱「當天
      我沒有看見庚○○拿球棒在外面敲打鐵櫃嚇我們，寅○○
      也沒有說今天一定處理債務，如果沒有處理，戊○○可能
      無法離開。」云云（見本院卷一第226至236頁），然上開
      證言顯與其於檢察官偵訊時證述之情節迥異，亦與前揭被
      告庚○○自白之情節不符，可見證人子○○於本院審理時
      所為之上開證詞應非實情，自不足採信。
（六）此外，復有戊○○所開立之支票及戌○○所簽發之本票在
      卷可稽。
（七）綜核上開（一）至（六）之事證，自堪認定被告癸○○、
      寅○○及庚○○於95年12月27日將戊○○、子○○帶至台
      北市○○區○○路41號鴻海運輸公司倉庫後，於商談戊○○積欠鴻海公司之債務時，癸○○確實曾令庚○○持球棒
      在旁敲打鐵櫃作勢嚇唬戊○○、子○○，且寅○○並對戊○○、子○○稱「今天一定處理債務，否則不讓戊○○離
      開」等語之事實，被告癸○○、寅○○及庚○○空言辯稱
      「我們沒有拿球棒敲打鐵櫃嚇戊○○、子○○，也沒有對
      她們說『今天一定處理債務，否則不讓戊○○離開』。」
      云云，自均不足採。
（八）而被告癸○○、寅○○及庚○○於與戊○○、子○○商談
      債務處理問題時，由被告癸○○指示庚○○持球棒在旁敲
      打鐵櫃嚇唬戊○○、子○○，並由被告寅○○對戊○○、
      子○○恫嚇「今天一定處理債務，否則不讓戊○○離開」
      等語，依社會一般觀念衡量，前揭舉止應係基於恐嚇意思
      所為加惡害於生命、身體、自由之通知，並足使人生畏怖
      心。是被告癸○○、寅○○及庚○○上開所為自屬恐嚇行
      為，且足令人心生畏怖，致生危害於安全甚明。被告癸○○、寅○○及庚○○辯稱「伊沒有恐嚇之犯意與犯行」云
      云，顯均屬事後卸責之詞，均諉無足取。
（九）綜上所述，此部分事證已臻明確，被告癸○○、寅○○及
      庚○○恐嚇之犯行均堪予認定，均應依法論科。
二、犯罪事實二部分：
    訊據被告癸○○、寅○○固不否認「癸○○受亥○○之委託
    向天○○催討債務。癸○○與寅○○於96年6月間某日，前
    往台北縣板橋市○○街102號3樓，欲找尋天○○催討債務，
    因天○○未住該處，渠等即向天○○之妹己○○詢問天○○
    之下落。」等情（見本院卷一第124、132頁），惟均矢口否
    認有何恐嚇之犯行，均辯稱「我們只是問己○○知不知道天
    ○○之下落，並沒有以『這不是我們第一次遇到的情況，你
    們不處理，以後發生什麼事，後果你們自己負責』的話來恐
    嚇己○○。我們沒有恐嚇的犯意與犯行。」云云，然查：
（一）上揭犯罪事實，迭據證人己○○於檢察官偵訊及本院審理
      時指證綦詳（見宜蘭地檢署96年度偵字第4408號卷三第18
      5至187頁、本院卷二第230至233頁）。而證人己○○與被
      告癸○○、寅○○本不相識，素無往來，於本案發生前亦
      無任何怨隙糾紛，苟非確有其事，證人己○○豈有迭於偵
      、審中設詞誣陷被告之理，是證人己○○前揭指訴應堪採
      信。此外，復有天○○所簽發之本票及借據在卷可稽。從
      而，被告癸○○、寅○○於96年6月間某日，於台北縣板
      橋市○○路102號3樓，遇見債務人天○○之妹己○○時，
      被告癸○○對於己○○稱「妳是債務的保證人，要負責償
      還」等語，惟遭己○○拒絕後，被告寅○○即對己○○稱
      「這不是我們第一次遇到的情況，你們不處理，以後發生
      什麼事，後果你們自己負責」等語之事實，已堪認定。被
      告癸○○、寅○○空言辯稱「我們只是問己○○知不知道
      天○○之下落，並沒有對己○○說『這不是我們第一次遇
      到的情況，你們不處理，以後發生什麼事，後果你們自己
      負責』。」云云，自均不足採。
（二）而被告癸○○、寅○○於催討債務時，當債務人天○○之
      妹己○○拒絕承認其係該債務之保證人後，竟由被告寅○○對己○○恫嚇稱「這不是我們第一次遇到的情況，你們
      不處理，以後發生什麼事，後果你們自己負責」等語，依
      社會一般觀念衡量，前揭言詞應係基於恐嚇意思所為加惡
      害於生命、身體之通知，並足使人生畏怖心。且證人己○○亦已證稱「伊聽被告講上開言語，伊覺得被告係在恐嚇
      ，伊會害怕。」等語明確（見宜蘭地檢署96年度偵字第44
      08號卷三第186頁，本院卷二第232、233頁）。是被告癸○○、寅○○上開所為自屬恐嚇行為，且足令人心生畏怖
      ，致生危害於安全甚明。被告癸○○、寅○○辯稱「伊沒
      有恐嚇之犯意與犯行」云云，顯均屬事後卸責之詞，均諉
      無足取。
（三）綜上所述，此部分事證已臻明確，被告癸○○、寅○○恐
      嚇之犯行均堪予認定，均應依法論科。
三、犯罪事實三部分：
    訊據被告癸○○、寅○○固不否認「癸○○受申○○之委託
    向巳○○催討債務。癸○○遂指示寅○○向巳○○催討債務
    ，寅○○乃於96年7月12日下午3時許，與一位姓名年籍不詳
    之成年男子，偕同債權人申○○，一同前往巳○○位於台北
    市○○○路○段112號4樓之1之工廠內討債。巳○○當日答
    應分期清償並簽發本票。」等情（見本院卷一第124至125、
    132頁），惟均矢口否認有何恐嚇之犯行，均辯稱「我們向
    巳○○討債時，並沒有威脅恐嚇他，是他自己答應還款及簽
    發本票，並不是我們強迫他的。而且巳○○本來就有還款之
    義務，其簽發本票還款，並非無義務之事。我們沒有強制之
    犯意與犯行。」云云，然查：
（一）證人巳○○已迭於檢察官偵訊及本院審理時指證「我積欠
      申○○債務，96年7月12日下午3時許，寅○○與另一名小
      弟及申○○一起到我在台北市○○○路○段112號4樓之1
      之工廠找我討債，一進來就說他們是竹聯幫彪堂兄弟，要
      我趕快還錢，他們要我當日將債務處理好，如果不處理好
      ，他們就不走。我沒有辦法處理好，他們一直待在工廠不
      走，他們是黑道，我會害怕，我也曾報警，但警察來了以
      後卻說這是民事，叫我們自己談，後來我只好簽本票。」
      、「96年7月12日申○○、寅○○還有另外一位20幾歲的
      年輕人來找我討債，他們說今日一定要處理債務，如果不
      處理，他們不離開，我會害怕，才會報警。」等情綦詳（
      見宜蘭地檢署96年度偵字第4408號卷二第169至170頁，本
      院卷一第251、252頁）。而證人巳○○與被告癸○○、寅
      ○○本不相識，素無往來，於本案發生前亦無任何怨隙糾
      紛，苟非確有其事，證人巳○○豈有迭於偵、審中設詞誣
      陷被告之理，是證人巳○○前揭指訴應堪信為真實。此外
      ，復有巳○○所簽發之本票在卷可稽。從而，被告癸○○
      於受申○○之委託向巳○○催討債務後，即指示寅○○前
      往向巳○○催討，寅○○於96年7月12日下午3時許，夥同
      一位姓名年籍不詳之成年男子及債權人申○○，一同前往
      巳○○位於台北市○○○路○段112號4樓之1之工廠內討
      債時，寅○○對巳○○稱「我們是竹聯幫彪堂兄弟，你要
      儘快還錢，如果今天債務沒處理好，我們不會離開」等語
      之事實，已堪認定。
（二）被告寅○○於催討債務時，對於巳○○恫嚇「我們是竹聯
      幫彪堂兄弟，你要儘快還錢，如果今天債務沒處理好，我
      們不會離開」等語，且因「竹聯幫」為眾所周知之黑社會
      暴力犯罪組織，自易使人聯想係以暴力、恐嚇手段追索債
      務者，聞者莫不認為如遇之，將會危害己身安全。本件被
      告寅○○夥同另一姓名年籍不詳之成年男子至證人巳○○
      之工廠討債，既自稱「係竹聯幫彪堂兄弟」，顯係欲藉此
      使債務人巳○○心有所懼，逼迫巳○○還債無訛。而依社
      會一般觀念衡量，被告寅○○前揭舉止確實亦屬基於恐嚇
      脅迫意思所為加惡害於生命、身體、自由之通知，自屬脅
      迫之行為，並足使人生畏怖心，顯足使債務人巳○○之自
      由意志受到壓制，使得債務人巳○○因此而不得不答應簽
      發本票還款甚明。
（三）按債權人向債務人索討積欠之債務，倘未逾債務數額，固
      無不法所有之意圖，惟債務人對於所積欠之債務，尚有與
      債權人磋商洽談後決定清償時間、地點、方式及數額之權
      利，倘債權人非經過雙方協商同意，而係以強暴、脅迫之
      方式，逼使債務人提前還款或交付物品質押抵債、簽發本
      票作為清償或擔保，即屬使債務人行無義務之事，而該當
      刑法第304條強制罪之構成要件。查被告寅○○以出言恐
      嚇致被害人心生畏懼之脅迫方式索討債務，強迫被害人簽
      發本票，自屬使被害人行無義務之事無訛。
（四）被告寅○○於96年7月12日下午3時許，夥同一位姓名年籍
      不詳之成年男子，一同前往巳○○位於台北市○○○路○
      段112號4樓之1之工廠討債，且出言脅迫巳○○，逼迫巳
      ○○簽發本票而行無義務事之際，被告癸○○固未在場，
      然被告癸○○係受託代人催討債務為業（即俗稱之討債公
      司），且被告寅○○確實係承其命令前往向巳○○討債，
      而衡諸被告癸○○本人與其手下寅○○一同討債時，屢次
      對於債務人或其家屬施加恐嚇、脅迫等不法行為（參見前
      揭犯罪事實一、二），顯見此一暴力討債手法係被告癸○○及其手下常用之討債模式。佐以，被告癸○○日後於96
      年10月23日再命被告寅○○前往處理巳○○之債務時，於
      電話中亦曾要求寅○○偕同金剛（即被告庚○○）一同前
      往，給巳○○好看，此有通訊監察譯文在卷可稽（見宜蘭
      地檢署96年度偵字第4408號卷一第56頁背面）。依此，足
      徵被告癸○○於授意被告寅○○找巳○○討債時，絕非僅
      只於以和平手段討債而已，其有授意下屬即被告寅○○等
      人以暴力方法討債，而與被告寅○○等人間有強制他人行
      無義務事之犯意聯絡與行為分擔之事實，已堪認定。
（五）至於證人巳○○事後於本院審理時雖翻異前詞改稱「寅○○當天來討債時，並沒有說他們是竹聯幫彪堂兄弟，也沒
      有使用強暴、脅迫，我不是害怕他們是黑道而簽發本票，
      我是自願簽發本票的。」云云（見本院卷一第246、249、
      250頁），然上開證言顯與其於檢察官偵訊時證述之情節
      迥異，亦與其於審理中所稱「寅○○來找我討債，說今日
      一定要處理債務，如果不處理，他們不離開，我會害怕，
      才會報警。」之情節矛盾。而苟非被告寅○○當日討債時
      有對其施加不法行為，證人巳○○豈有畏懼而報警尋求協
      助之理？而當警方到場卻以民事糾紛為由不處理，被告寅
      ○○等人又自稱係竹聯幫彪堂兄弟，且堅持今日不處理，
      不願離開，則證人巳○○嗣後簽發本票，豈能謂係全然出
      於其自由意志？因此，證人巳○○於本院審理時所稱「寅
      ○○當天來討債時，並沒有說他們是竹聯幫彪堂兄弟，也
      沒有使用強暴、脅迫，我不是害怕他們是黑道而簽發本票
      ，我是自願簽發本票的。」云云，顯與實情相悖，亦與常
      理不符，自不足採。
（六）另證人申○○於本院審理時雖證稱「我跟寅○○去找巳○○討債時，我沒有說寅○○是某幫派的人，寅○○也沒有
      說他是某幫派的人，寅○○他們都沒有使用強暴脅迫之行
      為。」云云（見本院卷一第254至255頁），然證人申○○
      之證詞顯與前揭（一）所載證人巳○○之證詞不符，已難
      逕信為真。況且，證人申○○係委託被告癸○○討債之人
      ，亦係與被告寅○○一同前往找巳○○債之人，倘若被告
      癸○○、寅○○有何非法暴力討債之情事，證人申○○恐
      亦難逃干係，證人申○○為免惹禍上身，其所為之證詞難
      免有避重就輕或迴護被告之虞，自難採認為真實。
（七）綜上所述，此部分事證已臻明確，被告癸○○、寅○○強
      制之犯行均堪予認定，均應依法論科。
四、犯罪事實四部分：
    訊據被告癸○○、寅○○、丁○○固不否認「癸○○受紘揚
    水電材料行之委託向丙○○催討債務。癸○○遂指示寅○○
    、丁○○向丙○○催討債務，寅○○、丁○○遂於96年9月
    中旬某日，前往丙○○位於台北縣三重市○○街125號住處
    討債」等情（見本院卷一第125、132、154頁），惟均矢口
    否認有何恐嚇之犯行，均辯稱「找丙○○討債時，沒有人對
    他說『你是欠我們比較快活，還是欠別人比較快活』。我們
    沒有恐嚇的犯意與犯行。」云云，然查：
（一）上揭犯罪事實，迭據證人丙○○於檢察官偵訊及本院審理
      時指證綦詳（見宜蘭地檢署96年度偵字第4408號卷二第
      216至218頁、本院卷二第239至245頁）。而證人丙○○與
      被告癸○○、寅○○、丁○○本不相識，素無往來，於本
      案發生前亦無任何怨隙糾紛，苟非確有其事，證人丙○○
      豈有迭於偵、審中設詞誣陷被告之理，是證人丙○○前揭
      指訴應堪採信真實。從而，被告寅○○、丁○○於96年9
      月中旬某日，前往丙○○位於台北縣三重市○○街125號
      住處討債時，丁○○以兇惡之口氣對丙○○稱「你是欠我
      們比較快活，還是欠別人比較快活」等語之事實，已堪認
      定。被告癸○○、寅○○、丁○○空言辯稱「沒有人對丙○○說『你是欠我們比較快活，還是欠別人比較快活』。
      」云云，自均不足採。
（二）而被告寅○○、丁○○於催討債務時，被告丁○○竟以兇
      惡之口氣對丙○○恫嚇稱「你是欠我們比較快活，還是欠
      別人比較快活」等語，依社會一般觀念衡量，前揭言詞應
      係基於恐嚇意思所為加惡害於生命、身體之通知，並足使
      人生畏怖心。且證人丙○○亦已證稱「伊聽被告講上開言
      語，伊會害怕。」等語明確（見宜蘭地檢署96年度偵字第
      4408號卷二第217頁，本院卷二第244頁）。是被告寅○○
      、丁○○上開所為自屬恐嚇行為，且足令人心生畏怖，致
      生危害於安全甚明。被告寅○○、丁○○辯稱「伊沒有恐
      嚇之犯意與犯行」云云，顯均屬事後卸責之詞，均諉無足
      取。
（三）又被告寅○○、丁○○於96年9月中旬某日，在丙○○位
      於台北縣三重市○○街125號住處討債，且出言恐嚇丙○○之際，被告癸○○固未在場，然被告癸○○係受託代人
      催討債務為業（即俗稱之討債公司），且被告寅○○、丁○○確實係承其命令前往向巳○○討債，而衡諸被告癸○○本人或其手下寅○○討債時，屢次對於債務人或其家屬
      施加恐嚇、脅迫等不法行為（參見前揭犯罪事實一、二、
      三），顯見此一暴力討債手法係被告癸○○及其手下常用
      之討債模式。是被告癸○○於授意被告寅○○、丁○○找
      丙○○討債時，絕非僅只於以和平手段討債而已，其有授
      意下屬即被告寅○○、丁○○等人以暴力方法討債，而與
      被告寅○○、丁○○間有恐嚇之犯意聯絡與行為分擔之事
      實，亦堪認定。
（四）綜上所述，此部分事證已臻明確，被告癸○○、寅○○、
      丁○○恐嚇之犯行均堪予認定，均應依法論科。
五、犯罪事實五部分：
    訊據被告癸○○固不否認「伊受申○○之委託向巳○○催討
    債務，伊便叫寅○○去找巳○○討債。」等情（見本院卷一
    第125頁），被告寅○○亦不否認「癸○○叫伊去找巳○○
    討債，96年10月23日伊與庚○○至台北市○○○路○段112
    號4樓之1巳○○之工廠討債時，庚○○曾經在旁邊玩剪刀。
    」等情（見本院卷一第132頁），被告庚○○亦不否認「96
    年10月23日伊與寅○○至台北市○○○路○段112號4樓之1
    巳○○之工廠討債時，伊曾經在旁邊玩剪刀。巳○○便向寅
    ○○表示伊拿剪刀嚇他。」等情（見本院卷一第139至140頁
    ），惟均矢口否認有何恐嚇之犯行，均辯稱「我們向巳○○
    討債時，並沒有拿剪刀威脅恐嚇他，是他自己答應付六千元
    利息，並不是我們強迫他的。我們沒有強制之犯意與犯行。
    」云云，然查：
（一）證人巳○○已於檢察官偵訊時指證「96年7月12日以後，
      我沒有按期清償，96年10月20日申○○取走我價值一萬多
      元之K金充當利息。96年10月23日寅○○及庚○○來找我
      ，我說沒有錢付給他們，我已經給了一萬多元的K金，你
      們應該給我多一點時間，但寅○○說他們有收利息，且庚○○一進來就找一把剪刀，手握剪刀尖頭向外坐在我旁邊
      ，我會害怕，我叫庚○○把剪刀放下，後來寅○○才叫庚○○把剪刀放下。寅○○說他們有收利息，說這筆利息是
      他們自己要收的，他們硬要收利息，若不給，他們就不離
      開，會對我不利，我才給他們六千元利息。」等情綦詳（
      見宜蘭地檢署96年度偵字第4408號卷二第170頁）。
（二）被告庚○○於本院審理時亦供承「96年10月23日我跟Ｃ○
      去找巳○○討債時，我們進到巳○○的工廠後，寅○○
      坐下來跟巳○○談，我坐在後面拿起桌子的一把剪刀玩，
      巳○○就跟寅○○說我拿剪刀嚇他，寅○○就叫我把剪刀
      放下來。」等情甚明（見本院卷一第39、139、140頁）。
（三）被告寅○○於本院審理時亦供承「96年10月23日我跟庚○○去找巳○○討債時，我們進到巳○○的工廠後，我坐下
      來跟巳○○談，庚○○坐在我後面，巳○○說庚○○玩剪
      刀，我就叫庚○○把剪刀放下來。」等情甚明（見本院卷
      一第28、132頁）。
（四）另被告癸○○於96年10月23日下午4時52分打電話指示被
      告寅○○前往處理巳○○之債務時，被告癸○○於電話中
      要求寅○○偕同金剛（即被告庚○○）一同前往，給巳○○好看等事實，亦有通訊監察譯文在卷可稽（見宜蘭地檢
      署96年度偵字第4408號卷一第56頁背面）。
（五）綜核上開各情，堪認被告癸○○於96年10月23日命被告寅
      ○○前往處理巳○○之債務時，確實指示被告寅○○偕同
      被告庚○○一同前往，並授意被告寅○○、庚○○對於巳
      ○○為非法之暴力討債（即被告癸○○於電話中所稱「給
      他好看」），被告寅○○、庚○○至巳○○工廠討債時，
      乃分由被告寅○○與巳○○洽商，而由被告庚○○於巳○○身旁及其目視所及範圍內，把玩可供傷人兇器使用之剪
      刀。另被告寅○○於96年7月12日找巳○○催討債務時，
      既已自稱係「竹聯幫彪堂兄弟」，而其於96年10月23日與
      被告庚○○再度前去找巳○○討債時，又推由被告庚○○
      於巳○○身旁及其目視所及範圍內，把玩可供傷人兇器使
      用之剪刀，被告癸○○、寅○○、庚○○顯係欲藉此使債
      務人巳○○心有所懼，逼迫巳○○還債無訛。而依社會一
      般觀念衡量，被告寅○○等人前揭舉止自屬基於恐嚇脅迫
      意思所為加惡害於生命、身體之通知，自屬脅迫之行為，
      並足使人生畏怖心，顯足使債務人巳○○之自由意志受到
      壓制，使得債務人巳○○因此而不得不答應支付利息甚明
      。
（六）而依前所述，倘債權人非經過雙方協商同意，而係以強暴
      、脅迫之方式，逼使債務人提前還款、或支付利息、或交
      付物品質押抵債、或簽發本票，即係屬使債務人行無義務
      之事，而該當刑法第304條強制罪之構成要件。查被告癸○○、寅○○、庚○○以前揭把玩剪刀致被害人心生畏懼
      之恐嚇脅迫方式索討債務，逼迫被害人支付利息六千元，
      自屬使被害人行無義務之事無訛。
（七）至於證人巳○○事後於本院審理時雖翻異前詞改稱「寅○○當天來收利息時，並沒有使用恐嚇、脅迫，當天是因為
      玩剪刀很危險，我才叫庚○○把剪刀放下，不是因為我害
      怕，才叫他把剪刀放下，他們說要付利息，我就付給他們
      ，不是他們硬要收利息。」云云（見本院卷一第248、250
      、251頁），然上開證言顯與其於檢察官偵訊時證述之情
      節不符。況且，被告寅○○於96年7月12日找巳○○催討
      債務時，既已自稱係「竹聯幫彪堂兄弟」，而其於96年10
      月23日與被告庚○○再度前去找巳○○討債要求支付利息
      時，被告庚○○又於巳○○身旁及其目視所及範圍內，把
      玩可供傷人兇器使用之剪刀，則證人巳○○嗣後支付利息
      ，豈能謂係全然出於其自由意志？況且，依證人巳○○於
      本院審理時所另證述「（問：你為何要交六千元給寅○○
      ？）因為寅○○說這是利息，我欠錢的利息。叫我先付利
      息。（問：利息六千元是哪一筆債務之利息？）當時並沒
      有講清楚，我後面還有欠五十幾萬元。（問：第一次你簽
      發本票時，你有無跟寅○○講到支付利息之事？）無。」
      之情節（見本院卷一第251頁），可知證人巳○○與被告
      寅○○先前為債務協商時，根本未約定給付利息之事，其
      根本不知所付之六千元是什麼利息，顯然證人巳○○此一
      付息行為迥異於一般交易情況，苟非其有受到被告寅○○
      、庚○○之恐嚇脅迫等非法討債行為之對待，而使其自由
      意志受到壓抑，其豈有無端支付利息予被告寅○○之理。
      綜上各情，足徵，證人巳○○於本院審理時所為上開證言
      ，顯與實情相悖，亦與常理不符，自不足採。
（八）另證人申○○於本院審理時雖證稱「我跟寅○○、庚○○
      去找巳○○討債，我在場時，並沒有看見庚○○玩剪刀之
      情形。」云云（見本院卷一第256頁），然證人申○○並
      未敘明其所稱與寅○○、庚○○找巳○○討債之時間是否
      即為「96 年10月23日」？況且，證人申○○之證詞顯與
      前揭（一）、（二）、（三）所載證人巳○○之證詞、被
      告庚○○之供詞、被告寅○○之供詞不符，而其又係委託
      被告癸○○討債之人，倘若被告癸○○、寅○○、庚○○
      有何非法暴力討債之情事，其恐亦難逃干係，是證人申○○為免惹禍上身，其所為之證詞難免有避重就輕或迴護被
      告之虞，自難採認為真。
（九）綜上所述，此部分事證已臻明確，被告癸○○、寅○○、
      庚○○強制之犯行均堪予認定，均應依法論科。
六、犯罪事實六部分：
（一）被告丁○○於本院審理時業已坦認：一開始是宙○○向我
      買愷他命，後來他要求我幫他調MDMA，我就在96年6、7月
      間幫宙○○調MDMA搖頭丸四、五次，數量約十顆，每顆進
      價三百元，我就以原價轉給他，我沒有賺他的錢，交易地
      點都在台北市○○○路47之1號宿舍，其中有二次是他向
      我買愷他命時，我順便一起幫他調MDMA，而同時將愷他命
      及MDMA一起交給他等情不諱（見本院卷一第35、157頁，
      本院卷三第228頁）。且證人即少年宙○○於本院審理時
      亦證述：我於96年6、7月間向丁○○買MDMA搖頭丸四、五
      次，每顆價格約三百元，每次數量約十顆，都是在台北市
      ○○○路47之1號宿舍交易，其中二次是和愷他命一起購
      買等情甚明（見本院卷三第11至23頁），並有被告丁○○
      與證人宙○○聯絡毒品交易之通訊監察譯文在卷可稽（見
      宜蘭地檢署96年度偵字第4408號卷一第165至168頁），及
      如附表九編號3欄內所示之門號0000000000號
      行動電話手機一具（含SIM卡一張）扣案可資佐證。而被
      告丁○○係72年9月出生、證人宙○○係78年10月出生，
      於96年6、7月間，被告丁○○為年滿二十歲之成年人、證
      人宙○○則係未滿十八歲之少年等事實，亦有渠二人之年
      籍資料在卷可佐。從而，被告丁○○先後於附表一編號1
      至4所示之時間、地點，以每顆新臺幣三百元之價格，與
      未滿十八歲之少年宙○○交易如附表一編號1至4所示數量
      之MDMA，各次均得款新臺幣三千元之事實，已堪認定（按
      被告丁○○、證人宙○○所陳述之交易時間、地點、次數
      、數量、單價均略有不同，故係以渠二人所陳述最具一致
      性，且有利於被告之事實來加以認定。）。
（二）而公訴人雖依證人宙○○所稱「伊係向丁○○買MDMA」乙
      節，而認為被告丁○○與證人宙○○間之交易係屬「買賣
      營利性質」，而主張被告丁○○之所為係屬販賣第二級毒
      品之犯行，然按所謂販賣行為，須以營利之意思而販入或
      賣出，方足構成。於有償讓與他人之初，係基於營利之意
      思，並已著手實施（如兜售等），而因故無法高於購入原
      價出售，最後不得不以原價或低於原價讓與他人時，雖仍
      屬販賣行為。然苟始終無營利之意思，縱以原價或低於原
      價有償讓與他人，即難謂為販賣行為，僅得以轉讓論處。
      而行為人有無營利之意圖，或是否低買高賣而為圖利，自
      應依證據認定之，且無論為直接證據或間接證據，均須達
      於通常一般之人均不致有所懷疑，而得確信其真實之程度
      ，始得據為有罪之認定，若其關於被告是否犯罪之證明未
      能達此程度，而有合理之懷疑存在，致使無從形成有罪之
      確信，根據「罪證有疑，利於被告」之證據法則，即不得
      據為不利被告之認定。本件情形，被告丁○○於偵、審中
      始終供稱是宙○○向伊購買愷他命時，要求伊幫忙調MDMA
      ，伊便幫他調，且將所購得之MDMA以原價轉給他，伊沒有
      要賣MDMA賺錢的意思等情（見宜蘭地檢署96年度偵字第44
      08號卷四第95頁、本院卷一第35、157頁，本院卷三第228
      頁）。而證人宙○○雖係表示係向被告丁○○「買」MDMA
      ，然其所謂之「買」是否即代表被告丁○○係有販賣MDMA
      牟利之意圖，實屬有疑？蓋一般人於付款取得他人之物時
      ，通常即認為係花錢「買」來該物品，實則其交易之相對
      人究係以低價贈與之意思、原價轉讓之意思、高價轉售牟
      利之意思（即刑事法律上所稱之牟利意圖）與之交易，通
      常並非其所能明確辨知。因此，本件被告丁○○與證人宙
      ○○為前揭交易時，被告丁○○究係基於何種意思（轉讓
      或販賣牟利）與之交易，自仍有深究之必要。而依證人宙
      ○○於本院審理時所證述「伊不知道丁○○有無賺取MDMA
      之差價，也不知道丁○○調MDMA之單價。」之情節（見本
      院卷三第14頁），顯然其根本不知被告丁○○與其交易時
      ，究係基於轉讓或販賣牟利意思，因此自難以證人宙○○
      所稱「向被告丁○○『買』MDMA」等語，即遽認被告丁○○係以販賣牟利之意思與宙○○交易。又被告丁○○業已
      坦認販賣三級毒品愷他命予證人宙○○以牟利之犯行，而
      販賣某項毒品者，於客戶要求另外調貨它種毒品時，其為
      確保客源，不牟利益而單純提供服務，幫客戶調貨客戶，
      無償或原價轉讓它種毒品予客戶之情形，並非罕見，是被
      告丁○○所稱「一開始是宙○○向我購買愷他命，後來他
      要求我幫他調MDMA，我就幫他調，我是將所購得之MDMA以
      原價轉給他，我沒有要賣MDMA賺錢的意思。」等情，尚堪
      採信。至於卷附被告丁○○與證人宙○○間之通訊監察譯
      文，充其量僅能證明渠二人間有約定交易毒品之事實，亦
      無從作為被告丁○○係以販賣牟利意思與證人宙○○交易
      之佐證。職是，既無任何積極證據足以證明被告丁○○係
      以販賣牟利之意思與證人宙○○交易，雖被告丁○○與證
      人宙○○交易MDMA時，確有向證人宙○○收取一顆MDMA三
      百元之對價，惟依現存證據既無從判斷被告丁○○究係基
      於服務三級毒品愷他命買家而原價轉讓MDMA，抑或基於營
      利意圖而販售MDMA，是故，被告丁○○有否以營利意圖販
      賣MDMA，既然存有上開疑點，而檢察官所舉出之各項證據
      ，尚無從使本院形成無合理可疑之心證而認定被告丁○○
      確實係基於營利之意圖而販賣MDMA，本院復查無被告丁○○有營利意圖之積極證據。準此，尚難遽認被告丁○○有
      販賣MDMA之營利意圖。
（三）再按安非他命類（Amphetamine-like）藥品，前經行政院
      衛生署75年7月11日衛署藥字第597627號公告：為有效管
      理安非他命類藥品與其衍生物之鹽類及其製劑，重申公告
      禁止使用，而認屬於藥事法規之禁藥，而MDMA（即3,4-Me
      thylenedioxymethamphe-tamine3,4-亞甲基雙氧甲基安非
      他命，俗稱搖頭丸）亦屬安非他命類藥品，是以MDMA不僅
      屬毒品危害防制條例所規定之第二級毒品，亦屬於藥事法
      所規定之禁藥，殆無疑義。
（四）綜上所述，被告丁○○基於轉讓禁藥MDMA之犯意，先後於
      附表一編號1至4所示之時間、地點、聯絡方式，將其以每
      顆三百元所購得如附表一編號1至4所示數量之MDMA，以原
      價轉讓予未滿十八歲之少年宙○○，四次各得款三千元之
      事證已臻明確，被告丁○○上開揭犯行堪予認定，應依法
      論科。
七、犯罪事實七部分：
    上揭犯罪事實，業據被告丁○○於本院審理時坦承不諱（見
    本院卷一第33至36、155至156頁，本院卷三第228頁），核
    與證人地○○、宇○○、酉○、少年宙○○、玄○○於檢察
    官偵訊或本院審理時證述之情節相符（見宜蘭地檢署96年度
    偵字第4408號卷一第19至22、309至311頁，宜蘭地檢署96年
    度偵字第4408號卷二第256至258頁，宜蘭地檢署96年度偵字
    第4408號卷三第59至60頁，宜蘭地檢署96年度他字第852號
    卷第218至220頁，本院卷三第11至23頁），並有證人地○○
    、宇○○、酉○、少年宙○○、玄○○分別利用附表二「聯
    絡交易方式」欄內所載之電話與被告丁○○進行毒品買賣交
    易之通訊監察譯文在卷可稽（見宜蘭地檢署96年度偵字第44
    08號卷一第13至15、165至168、299頁，宜蘭地檢署96年度
    偵字第4408號卷三第55至57頁，宜蘭地檢署96年度他字第85
    2號卷第201至203頁）。而被告丁○○係72年9月出生、證人
    宙○○係78年10月出生，於96年6、7月間，被告丁○○為年
    滿二十歲之成年人、證人宙○○則係未滿十八歲之少年等事
    實，亦有渠二人之年籍資料在卷可佐。此外，復有通訊監察
    書附卷可佐，並有如附表九編號3欄內所示之門號0000
    000000號行動電話手機一具（含SIM卡一張）扣案可
    資佐證。又參諸被告丁○○所供述「以每公克四百五十元之
    價格買進愷他命後，再以每公克愷他命五百元以上之價格售
    出」之相關販入、售出愷他命之價格（見本院卷三第228頁
    ），可知二者確實均存有價差，足認被告丁○○將愷他命出
    售予附表二所列之證人地○○、宇○○、酉○、少年宙○○
    、玄○○時，有從中賺取買賣差價牟利之意圖甚明。綜上所
    述，足徵被告丁○○首揭自白確與事實相符，此部分事證已
    臻明確，被告丁○○意圖營利而於附表二所示之時間、地點
    、次數、金額及聯絡方式，陸續販賣第三級毒品愷他命予地
    ○○、宇○○、酉○、少年宙○○、玄○○，藉此以牟取利
    益，並因而取得販賣第三級毒品愷他命所得之財物十萬九千
    八百元之犯行，洵堪認定，應予依法論科（按被告丁○○及
    證人酉○、少年宙○○所陳述之交易時間、地點、次數、數
    量、單價均略有不同，故係以被告丁○○及證人酉○、少年
    宙○○所陳述最具一致性，且有利於被告之事實來加以認定
    。）。
八、犯罪事實八部分：
（一）被告丁○○於本院審理時業已坦認：伊有於96年10月12日
      ，在台北市○○○路47之1號宿舍，賣一公克四百五十元
      之愷他命給同事庚○○，另於96年10月17日，在台北市○○○路47之1號宿舍，賣三公克一千三百五十元之愷他命
      給庚○○，但我買的價格就是一公克四百五十元，我都是
      以原價轉給他，我沒有賺他的錢等情不諱（見本院卷一第
      36、156頁，本院卷二第64至66頁，本院卷三第228頁）。
      且證人庚○○於檢察官偵訊及本院審理時亦證述：伊有於
      96年10月12日，在台北市○○○路47之1號宿舍，向丁○○買一公克四百五十元之愷他命，另於96年10月17日，在
      台北市○○○路47之1號宿舍，向丁○○買三公克一千三
      百五十元之愷他命等情甚明（見宜蘭地檢署96年度偵字第
      44 08號卷二第297頁，宜蘭地檢署96年度偵字第4408號卷
      四第32頁，本院卷二第80頁），並有被告丁○○與證人庚○○聯絡毒品交易之通訊監察譯文在卷可稽（見宜蘭地檢
      署96年度偵字第4408號卷一第144至146頁），及附表九編
      號3欄內所示之門號0000000000號行動電話手
      機一具（含SIM卡一張）扣案可資佐證。從而，被告丁○○先後於附表三編號1至2所示之時間、地點，以每公克四
      百五十元之價格，與庚○○交易如附表三編號1至2所示數
      量之愷他命，分別得款四百五十元、一千三百五十元之事
      實，已堪認定。
（二）而公訴人雖依被告丁○○所稱「伊賣愷他命給庚○○」、
      證人庚○○所稱「伊係向丁○○買愷他命」等情，而認為
      被告丁○○與證人庚○○間之交易係屬「買賣營利性質」
      ，而主張被告丁○○之所為係屬販賣第三級毒品之犯行，
      然依前所述，所謂販賣行為，須以營利之意思而販入或賣
      出，方足構成，苟始終無營利之意思，縱以原價或低於原
      價有償讓與他人，即難謂為販賣行為，僅得以轉讓論處。
      而行為人有無營利之意圖，或是否低買高賣而為圖利，自
      應依證據認定之，且無論為直接證據或間接證據，均須達
      於通常一般之人均不致有所懷疑，而得確信其真實之程度
      ，始得據為有罪之認定，若其關於被告是否犯罪之證明未
      能達此程度，而有合理之懷疑存在，致使無從形成有罪之
      確信，根據「罪證有疑，利於被告」之證據法則，即不得
      據為不利被告之認定。本件情形，被告丁○○於偵、審中
      雖稱「伊賣愷他命給庚○○」，惟其同時亦陳稱「伊並沒
      有要賺同事庚○○的錢，也沒有要賺他錢的意思」等情（
      見本院卷一第36、156頁，本院卷二第65頁，本院卷三第2
      28頁），故被告丁○○所謂之「賣」是否即代表其有販賣
      愷他命給庚○○牟利之意圖，實屬有疑？而證人庚○○雖
      係表示係向被告丁○○「買」愷他命，然其所謂之「買」
      是否即代表被告丁○○係有販賣愷他命予伊牟利之意圖，
      亦屬有疑？蓋一般人遇有一方付款、他方交物之交易情形
      時，付款之一方通常即認為係「買」東西，交物之一方通
      常即認為係「賣」東西，然因一般人並非完全瞭解屬刑事
      法律上所稱「有牟利意圖之販賣」之涵義，也不會去深究
      出售者之本意究係以低價贈與之意思、原價轉讓之意思、
      或高價轉售牟利之意思來交易，故以上開金錢交易而言，
      該交易是否即屬刑事法律上所稱「有牟利意圖之販賣」，
      自屬未明。因此，本件被告丁○○與證人庚○○為前揭交
      易時，被告丁○○究係基於何種意思（轉讓或販賣牟利）
      與之交易，自仍有深究之必要。查證人庚○○於偵、審中
      均僅證述向被告丁○○「買」愷他命之客觀事實，並未指
      證被告丁○○販售愷他命予伊時，有從中牟取利益，因此
      自難以證人庚○○所稱「向被告丁○○『買』愷他命」等
      語，即遽認被告丁○○係以販賣牟利之意思與證人庚○○
      交易。又被告丁○○業已坦認販賣三級毒品愷他命予附表
      二所列證人以牟利之犯行，而販賣毒品者，於販毒之過程
      中，基於友情或其他緣由，不牟利益而無償或原價轉讓毒
      品予其友人之情形，並非罕見，是被告丁○○所稱「伊並
      沒有要賺同事庚○○的錢，也沒有要賺他錢的意思。」等
      情，未必為無稽。況依卷附被告丁○○與證人庚○○間之
      通訊監察譯文所示，被告丁○○與證人庚○○於96年10月
      17日通聯為毒品交易時，被告丁○○確實對於證人庚○○
      表示「我並沒有賺你半毛錢」（見宜蘭地檢署96年度偵字
      第4408號卷一第146頁），依此，益徵被告丁○○所稱「
      伊並沒有要賺同事庚○○的錢，也沒有要賺他錢的意思。
      」乙節，應非臨訟虛構之詞。職是，本件既無任何積極證
      據足以證明被告丁○○係以販賣牟利之意思與證人庚○○
      交易，雖被告丁○○與證人庚○○交易凱他命時，確有向
      證人庚○○收取一公克愷他命四百五十元之對價，惟依現
      存證據既無從判斷被告丁○○究係基於原價轉讓愷他命之
      意思，抑或基於販售愷他命以牟利之意思與證人庚○○交
      易，是故，被告丁○○有否以營利意圖販賣愷他命予證人
      庚○○，既然存有上開疑點，而檢察官所舉出之各項證據
      ，尚無從使本院形成無合理可疑之心證而認定被告丁○○
      確實係基於營利之意圖而販賣愷他命與證人庚○○，本院
      復查無被告丁○○有營利意圖之積極證據。準此，尚難遽
      認被告丁○○販賣愷他命予證人庚○○時有營利之意圖。
（三）綜上所述，被告丁○○基於轉讓愷他命之犯意，先後於附
      表三編號1至2所示之時間、地點及聯絡方式，將其以每公
      克四百五十元所購得如附表三編號1至2所示數量之愷他命
      ，以原價轉讓予庚○○，分別得款四百五十元、一千三百
      五十元之事證已臻明確，被告丁○○上開犯行堪予認定，
      應依法論科。
九、犯罪事實九部分：
    訊據被告庚○○固不否認：伊於96年10月17日以一千三百五
    十元之價格向丁○○購得三公克之愷他命後，於同日稍後在
    台北市○○街83號之檳榔攤轉交予甲○○，並自甲○○處收
    取二千元等情（見本院卷一第41、140頁，本院卷三第227頁
    ），惟矢口否認有何販賣愷他命之犯行，辯稱「是甲○○叫
    我幫她買愷他命，她拿二千元給我，買了三公克一千三百五
    十元，我把毒品交給她，她說剩下的錢給我當工錢及油錢，
    我沒有販賣愷他命營利之意圖。」云云，然查：證人甲○○
    於檢察官偵訊時已結證「我於96年10月17日向庚○○買二千
    元之愷他命。」等情綦詳（見宜蘭地檢署96年度偵字第4408
    號卷四第79頁），而被告庚○○亦坦認「伊係於96年10月17
    日以一千三百五十元之價格向丁○○購得三公克之愷他命後
    ，於同日稍後在台北市○○街83號之檳榔攤，轉交予甲○○
    ，並自甲○○處收取二千元。」之事實，且證人丁○○於本
    院審理時亦結證「伊於96年10月17日交付三公克之愷他命予
    庚○○，並向庚○○收取一千三百五十元。」等情甚明（見
    本院卷二第66頁）。從而，參諸被告庚○○及證人丁○○、
    甲○○所供述「被告庚○○係以每公克四百五十元之價格買
    進愷他命三公克後，再以二千元之價格將所購得之上開數量
    愷他命轉售予甲○○」之相關販入、售出愷他命之價格，可
    知二者確實均存有價差，足認被告庚○○將愷他命出售附表
    四所列證人甲○○時，有從中賺取買賣差價牟利之意圖甚明
    ，被告庚○○所辯「是甲○○說剩下的錢給我當工錢及油錢
    ，我沒有販賣愷他命營利之意圖。」云云，顯屬卸責諉過之
    詞，毫無足取。綜上所述，此部分事證已臻明確，被告庚○○意圖營利而於附表四所示之時間、地點、次數、金額及聯
    絡方式，販賣第三級毒品愷他命予甲○○，藉此以牟取利益
    ，且因而取得販賣第三級毒品愷他命所得之財物二千元之犯
    行，洵堪認定，應予依法論科。
參、論罪科刑：
一、犯罪事實一部分：
    核被告癸○○、寅○○、庚○○犯罪事實一之所為，係犯刑
    法第305條之恐嚇危害安全罪。公訴人雖認為被告三人之所
    為係犯刑法第304條第1項之強制罪，然本院認為被告三人對
    於戊○○、子○○施加恐嚇行為致使子○○心生畏懼而通知
    其夫戌○○到場後，戌○○係基於自由意志簽發本票，並非
    受被告三人前揭恐嚇行為所影響，亦非被告三人有另對戌○○實施強暴、脅迫之行為，是被告三人之所為尚不成立強制
    罪（詳參後述伍、一）。從而，公訴人前揭認定，自有未洽
    ，惟其基本事實同一，本院自應予以審理，並變更起訴法條
    。又被告三人同時對戊○○、子○○犯恐嚇罪，係一行為觸
    犯數罪名之同種想像競合犯，應從一重處斷。再者，被告三
    人間，就上開犯行，有犯意聯絡及行為分擔，均為共同正犯
    。
二、犯罪事實二部分：
    核被告癸○○、寅○○犯罪事實二之所為，係犯刑法第305
    條之恐嚇危害安全罪。被告二人間，就上開犯行，有犯意聯
    絡及行為分擔，均為共同正犯。
三、犯罪事實三部分：
    核被告癸○○、寅○○犯罪事實三之所為，係犯刑法第304
    條第1項之強制罪。被告二人與另一真實姓名年籍不詳之成
    年男子間，就上開犯行，有犯意聯絡及行為分擔，均為共同
    正犯。
四、犯罪事實四部分：
    核被告癸○○、寅○○、丁○○犯罪事實四之所為，係犯刑
    法第305條之恐嚇危害安全罪。被告三人間，就上開犯行，
    有犯意聯絡及行為分擔，均為共同正犯。
五、犯罪事實五部分：
    核被告癸○○、寅○○、庚○○犯罪事實五之所為，係犯刑
    法第304條第1項之強制罪。被告三人間，就上開犯行，有犯
    意聯絡及行為分擔，均為共同正犯。
六、犯罪事實六部分：
    按MDMA（即3,4-Methylenedioxymethamphe-tamine3,4-亞甲
    基雙氧甲基安非他命，俗稱搖頭丸）係屬安非他命類藥品，
    且分屬毒品危害防制條例所規定之第二級毒品，及藥事法所
    規定之禁藥。是轉讓屬安非他命類MDMA之行為，同受毒品危
    害防制條例第8條第2項之轉讓第二級毒品罪及藥事法第83條
    第1項之轉讓禁藥罪之規範。而93年4月21日修正公布，同年
    月23日施行之藥事法第83條第1項規定「明知為偽藥或禁藥
    ，而販賣、供應、調劑、運送、寄藏、牙保、轉讓或意圖販
    賣而陳列者，處七年以下有期徒刑，得併科新臺幣五百萬元
    以下罰金。」（95年5月30日藥事法修正時，此一條項規定
    之內容並未變更），92年7月9日修正公布，93年1月9日生效
    施行之毒品危害防制條例第8條第2項則規定「轉讓第二級毒
    品者，處六月以上五年以下有期徒刑，得併科新臺幣七十萬
    元以下罰金。」，而因本件被告丁○○係成年人且對於未滿
    十八歲之少年宙○○犯罪，藥事法第83條第1項所規定之法
    定刑依兒童及少年福利法第70條第1項前段之規定加重二分
    之一後為「十年六月以下有期徒刑，得併科新臺幣七百五十
    萬元以下罰金。」，而毒品危害防制條例第8條第2項所規定
    之法定刑依同法第9條之規定加重二分之一後為「九月以上
    七年六月以下有期徒刑，得併科新臺幣一百零五萬元以下罰
    金。」。又毒品危害防制條例第8條第6項雖另規定「轉讓毒
    品達一定數量者，加重其刑至二分之一，其標準由行政院定
    之。」，且行政院依該法律授權所發布之「轉讓持有毒品加
    重其刑之數量標準」第2條亦規定「轉讓、持有毒品達一定
    數量者，加重其刑至二分之一，其標準如下：二、第二級毒
    品：淨重10公克以上。前項所稱淨重，指除去包裝後之毒品
    重量」，然本件依公訴人所舉之證據，並無法證明被告丁○○各次轉讓MDMA之數量，已達毒品危害防制條例第8條第6項
    所規定之數量（即淨重十公克以上），依罪疑惟輕原則，自
    應認被告丁○○各次轉讓MDMA之數量均未達淨重10公克以上
    ，故本件並無再適用毒品危害防制條例第8條第6項加重其刑
    至二分之一規定之餘地。從而，被告丁○○明知為禁藥即MD
    MA而轉讓予他人之所為，除該當毒品危害防制條例第8條第2
    項之轉讓第二級毒品罪外，亦該當藥事法第83條第1項之轉
    讓禁藥罪，此係屬同一犯罪行為而同時有二種法律可資處罰
    之法條（規）競合情形，應依「重法優於輕法」、「後法優
    於前法」等法理，應擇一處斷。而依前所述，可知藥事法第
    83條第1項轉讓禁藥罪之法定本刑較毒品危害防制條例第8條
    第2項轉讓第二級毒品罪之法定本刑為重，且藥事法第83條
    第1項亦屬毒品危害防制條例第8條第2項規定之後法，故依
    前述「重法優於輕法」、「後法優於前法」之法理，本件自
    應適用藥事法第83條第1項之規定處斷（參見最高法院97年
    度台非字第397號、97年度台上字第3490號判決意旨）。故
    核被告丁○○所為附表一編號1至4所示之轉讓安非他命類MD
    MA禁藥之所為，均係犯藥事法第83條第1項之轉讓禁藥罪。
    被告持有MDMA之低度行為，為轉讓之高度行為所吸收，不另
    論罪。又公訴人雖認為被告之所為，應係犯毒品危害防制條
    例第4條第2項之販賣第二級毒品罪，惟本院認為依前揭【貳
    、六、（二）】所述之事證，認為被告丁○○附表一編號1
    至4之所為均屬轉讓行為，並無證據證明被告丁○○有販賣
    MDMA之營利意圖，尚難論以販賣第二級毒品罪。從而，公訴
    人前揭認定，自有未洽，惟其基本事實同一，本院自應予以
    審理，並變更起訴法條。另被告丁○○為附表一編號1至4之
    行為時，被告丁○○已屬年滿二十歲之成年人，證人宙○○
    則係未滿十八歲之未成年人之事實，已見前述，被告係故意
    對未滿十八歲之宙○○犯轉讓禁藥罪，均應依兒童及少年福
    利法第70條第1項前段規定，應加重其刑至二分之一。又被
    告丁○○所犯附表一編號1至2之二次轉讓禁藥犯行係與附表
    二編號4所列之二次販賣愷他命行為同時為之，為想像競合
    犯，各應從一重之販賣愷他命罪處斷（另被告丁○○所犯附
    表二所示之販賣愷他命犯行，僅論以集合犯一罪，詳參後述
    七）。再者，被告丁○○所犯附表一編號3至4之二次轉讓禁
    藥犯行，犯意各別，行為互殊，應予分論併罰。
七、犯罪事實七部分：
    查愷他命係毒品危害防制條例第2條第2項第3款所規定之第
    三級毒品，不得非法販賣，是被告丁○○基於販售營利之意
    圖而將愷他命售予附表二所列之地○○等人之所為，係犯毒
    品危害防制條例第4條第3項之販賣第三級毒品罪。被告販賣
    第三級毒品愷他命前後，持有愷他命之低度行為，應為販賣
    愷他命之高度行為所吸收，不另論罪。另被告丁○○所犯附
    表二編號4所列之販賣愷他命行為中，其中二次係與附表一
    編號1至2所列二次轉讓禁藥犯行同時為之，為想像競合犯，
    各應從一重之販賣愷他命罪處斷。又按刑事法若干犯罪行為
    態樣，本質上原具有反覆、延續實行之特徵，立法時既予特
    別歸類，定為犯罪構成要件之行為要素，則行為人基於概括
    之犯意，在密切接近之一定時、地持續實行之複次行為，倘
    依社會通念，於客觀上認為符合一個反覆、延續性之行為觀
    念者，於刑法評價上，即應僅成立一罪。學理上所稱『集合
    犯』之職業性、營業性或收集性等具有重複特質之犯罪均屬
    之，例如經營、從事業務、收集、販賣、製造、散布等行為
    概念者是。有關行為人多次販賣毒品之犯罪，實務前均依修
    正前刑法第56條連續犯之規定論以一罪，並加重其刑，惟因
    上開連續犯規定業經修正刪除，並自95年7月1日施行，其中
    修正理由說明四並載明「至連續犯之規定廢除後，對於部分
    習慣犯，是否會因適用數罪併罰而使刑罰過重產生不合理之
    現象一節，在實務運用上應可參考德、日等國之經驗，委由
    學界及實務以補充解釋之方式，發展接續犯之概念，對於合
    乎接續犯或包括的一罪之情形，認為構成單一之犯罪，以限
    縮數罪併罰之範圍，用以解決上述問題」等語，本院基於前
    述販賣毒品構成要件之反覆實行特徵，並考量連續犯規定業
    經刪除之法律實然面暨修正刪除之立法理由，認為行為人如
    基於反覆實行之犯意，在密切接近之一定時、地，持續實行
    單次或複次之販賣毒品行為，應僅成立集合犯一罪。本件情
    形，被告丁○○業已供承「買進愷他命後，賣給他人，就是
    要賺錢。」等語明確，且其犯罪時間係集中在96年間，販賣
    地點則集中於台北市○○○路47之1號宿舍等地，係於密切
    接近之時間、地點，反覆販賣愷他命，被告丁○○顯係出於
    反覆、延續販賣愷他命之單一行為決意至明，在行為概念上
    ，其如附表二所示之多次販賣愷他命行為，應評價認係包括
    一罪之集合犯，較符合社會通念及刑法學理。另被告丁○○
    於附表二編號4之時間販賣愷他命予證人宙○○時，被告丁○○已屬年滿二十歲之成年人，證人宙○○則係未滿十八歲
    之未成年人之事實，已見前述，被告丁○○係故意對未滿十
    八歲之宙○○犯販賣第三級毒品罪，應依兒童及少年福利法
    第70條第1項前段規定，應加重其所犯販賣第三級毒品罪之
    刑至二分之一。
八、犯罪事實八部分：
    核被告丁○○犯罪事實八之所為，係犯毒品危害防制條例第
    8條第3項之轉讓第三級毒品罪。被告持有愷他命之低度行為
    ，為轉讓之高度行為所吸收，不另論罪。另公訴人雖認為被
    告之所為，應係犯毒品危害防制條例第4條第3項之販賣三級
    毒品罪，惟本院認為依前揭【貳、八、（二）】所述之事證
    ，認為被告丁○○如附表三編號1至2之所為均屬轉讓行為，
    並無證據證明被告丁○○有販賣愷他命予庚○○營利意圖，
    尚難論以販賣三級毒品罪。從而，公訴人前揭認定，自有未
    洽，惟其基本事實同一，本院自應予以審理，並變更起訴法
    條。又被告丁○○所犯附表三編號1至2之二次轉讓第三級毒
    品犯行，犯意各別，行為互殊，應予分論併罰。
九、犯罪事實九部分：
    核被告庚○○基於販售營利之意圖而將愷他命售予附表四所
    列之甲○○之所為，係犯毒品危害防制條例第4條第3項之販
    賣第三級毒品罪。被告販賣第三級毒品愷他命前後，持有愷
    他命之低度行為，應為販賣愷他命之高度行為所吸收，不另
    論罪。
十、被告癸○○部分：
    被告癸○○所犯犯罪事實欄一之恐嚇危害安全罪、犯罪事實
    欄二之恐嚇危害安全罪、犯罪事實欄三之強制罪、犯罪事實
    欄四之恐嚇危害安全罪、犯罪事實欄五之強制罪五罪間，犯
    意各別，行為互殊，應予分論併罰。爰審酌被告癸○○之素
    行、智識程度；犯罪之動機、目的、手段、所生危害；受託
    為人討債，竟未循合法手段與途徑，反而夥同手下以暴力脅
    迫、恐嚇之手段為之，嚴重影響社會治安，且犯後猶否認犯
    行，未見悔意及被害人所受之心理上傷害等一切情狀，就其
    所犯五罪，酌情分別量處如主文第一項所示之刑，其中其所
    犯事實欄一之罪，犯罪時間係在96年4月24日以前，爰依中
    華民國九十六年罪犯減刑條例第2條第1項第3款之規定予以
    減刑二分之一。另並合併定其五罪之應執行刑，以示懲儆。
    至於扣案如附表九編號1至4欄內所示之物，被告癸○○及共
    犯寅○○、丁○○、庚○○均否認係供犯恐嚇、強制罪所用
    ，或所得之物，且公訴人亦未舉證附表九編號1至4欄內所示
    之物係被告癸○○及共犯寅○○、丁○○、庚○○等人犯恐
    嚇、強制罪所用或所得之物，亦非屬違禁物，自無從於被告
    癸○○所犯各罪下，宣告沒收之。另附表九編號5、6欄內所
    示之物，與被告癸○○及共犯寅○○、丁○○、庚○○所涉
    本案犯行無關之事實，業據證人玄○○供明在卷（見宜蘭地
    檢署96年度偵字第4408號卷一第277頁），自亦無從於被告
    癸○○所犯各罪下，宣告沒收之。
十一、被告寅○○部分：
    被告寅○○所犯犯罪事實欄一之恐嚇危害安全罪、犯罪事實
    欄二之恐嚇危害安全罪、犯罪事實欄三之強制罪、犯罪事實
    欄四之恐嚇危害安全罪、犯罪事實欄五之強制罪五罪間，犯
    意各別，行為互殊，應予分論併罰。爰審酌被告寅○○之素
    行、智識程度；犯罪之動機、目的、手段、所生危害；受癸○○之指示討債，竟未循合法手段與途徑，反而夥同他人以
    暴力脅迫、恐嚇之手段為之，嚴重影響社會治安，且犯後猶
    否認犯行，未見悔意及被害人所受之心理上傷害等一切情狀
    ，就其所犯五罪，酌情分別量處如主文第三項所示之刑，其
    中其所犯事實欄一之罪，犯罪時間係在96年4月24日以前，
    爰依中華民國九十六年罪犯減刑條例第2條第1項第3款之規
    定予以減刑二分之一。另並合併定其五罪之應執行刑，以示
    懲儆。至於扣案如附表九編號1至4欄內所示之物，被告寅○○及共犯癸○○、丁○○、庚○○均否認係供犯恐嚇、強制
    罪所用，或所得之物，且公訴人亦未舉證附表九編號1至4欄
    內所示之物係被告寅○○及共犯癸○○、丁○○、庚○○等
    人犯恐嚇、強制罪所用或所得之物，亦非屬違禁物，自無從
    於被告寅○○所犯各罪下，宣告沒收之。另附表九編號5、6
    欄內所示之物，與被告寅○○及共犯癸○○、丁○○、庚○○所涉本案犯行無關之事實，業據證人玄○○供明在卷（見
    宜蘭地檢署96年度偵字第4408號卷一第277頁），自亦無從
    於被告寅○○所犯各罪下，宣告沒收之。
十二、被告丁○○部分：
    被告丁○○所犯犯罪事實欄四之恐嚇危害安全罪；犯罪事實
    欄六中之附表一編號3、4所示之成年人故意對未成年人犯轉
    讓禁藥罪二罪；犯罪事實欄六中之附表一編號1、2及犯罪事
    實欄七之成年人故意對未成年人犯販賣第三級毒品罪；犯罪
    事實欄八之轉讓第三級毒品二罪等六罪間，犯意各別，行為
    互殊，應予分論併罰。爰審酌被告丁○○之素行、智識程度
    ；犯罪之動機、目的、手段、所生危害、所得利益；受癸○○之指示討債，竟未循合法手段與途徑，反而夥同他人以暴
    力脅迫、恐嚇之手段為之，且多次轉讓及販賣成癮性、濫用
    性、侵害性之第二、三級毒品，嚴重危害社會治安，戕害他
    人身心健康，助長社會不良風氣，且犯後僅坦承部分犯行，
    犯後態度並非良好及被害人所受之心理上傷害等一切情狀，
    就其所犯六罪，酌情分別量處如主文第五項所示之刑，並合
    併定其六罪之應執行刑，以示懲儆。另扣案如附表九編號3
    欄內所示之門號0000000000號行動電話手機一具
    （含SIM卡一張），被告所有，供轉讓禁藥MDMA、販賣愷他
    命、轉讓愷他命所用之物，分別應依刑法第38條第1項第2款
    規定、毒品危害防制條例第19條第1項之規定，分別於其所
    犯上開各罪下，宣告沒收之，並併執行之。又被告丁○○如
    附表一編號3、4所示二次轉讓禁藥MDMA之所得各三千元，係
    其犯罪所得之物，雖未扣案，仍應依刑法第38條第1項第3款
    之規定，分別於其所犯上開二轉讓禁藥罪下，宣告沒收之，
    並併執行之。另被告販賣第三級毒品所得財物十萬九千八百
    元及如附表一編號1、2所示二次轉讓禁藥MDMA之所得各三千
    元（共十一萬五千八百元）、一次轉讓第三級毒品所得之財
    物四百五十元、一次轉讓第三級毒品所得之財物一千三百五
    十元，雖均未扣案，仍均應依毒品危害防制條例第19條第1
    項之規定，分別於其所犯上開販賣第三級毒品、轉讓第三級
    毒品罪下，宣告沒收之，如全部或一部不能沒收時，以其財
    產抵償之，並併執行之。至於扣案如附表九編號1至4欄內所
    示之其他物品（即門號0000000000號行動電話手
    機一具及SIM卡一張以外之其他物品），被告丁○○及共犯
    癸○○、寅○○均否認係供犯恐嚇所用或所得之物，被告丁○○亦否認係供犯轉讓禁藥MDMA、販賣愷他命、轉讓愷他命
    罪所用或所得之物，且公訴人亦未舉證上開物品係被告丁○○及共犯癸○○、寅○○犯恐嚇罪所用或所得之物，或係被
    告丁○○犯轉讓禁藥MDMA、販賣愷他命、轉讓愷他命罪所用
    或所得之物，亦非屬違禁物，自無從於被告丁○○所犯各罪
    下，宣告沒收之。另附表九編號5、6欄內所示之物，與被告
    丁○○及共犯癸○○、寅○○所涉本案犯行無關之事實，業
    據證人玄○○供明在卷（見宜蘭地檢署96年度偵字第4408號
    卷一第277頁），自亦無從於被告丁○○所犯各罪下，宣告
    沒收之。
十三、被告庚○○部分：
    被告庚○○所犯犯罪事實欄一之恐嚇危害安全罪、犯罪事實
    欄五之強制罪、犯罪事實欄九之販賣第三級毒品罪等三罪間
    ，犯意各別，行為互殊，應予分論併罰。爰審酌被告庚○○
    之素行、智識程度；犯罪之動機、目的、手段、所生危害、
    所得利益；受癸○○之指示討債，竟未循合法手段與途徑，
    反而夥同他人以暴力脅迫、恐嚇之手段為之，且販賣具成癮
    性、濫用性、侵害性之第三級毒品，嚴重危害社會治安，戕
    害他人身心健康，助長社會不良風氣，且犯後猶否認犯行，
    未見悔意及被害人所受之心理上傷害等一切情狀，就其所犯
    三罪，酌情分別量處如主文第六項所示之刑，其中其所犯事
    實欄一之罪，犯罪時間係在96年4月24日以前，爰依中華民
    國九十六年罪犯減刑條例第2條第1項第3款之規定予以減刑
    二分之一。另並合併定其三罪之應執行刑，以示懲儆。又被
    告販賣第三級毒品所得財物二千元，雖未扣案，仍應依毒品
    危害防制條例第19條第1項之規定，於其所犯販賣第三級毒
    品罪下，宣告沒收之，如全部或一部不能沒收時，以其財產
    抵償之，並併執行之。至於扣案如附表九編號1至4欄內所示
    之物品，被告庚○○及共犯癸○○、寅○○均否認係供犯恐
    嚇、強制罪所用或所得之物，被告庚○○亦否認係供犯販賣
    愷他命罪所用或所得之物，且公訴人亦未舉證上開物品係被
    告庚○○及共犯癸○○、寅○○犯恐嚇、強制罪所用或所得
    之物，或係被告庚○○犯販賣愷他命罪所用或所得之物，亦
    非屬違禁物，自無從於被告庚○○所犯各罪下，宣告沒收之
    。另附表九編號5、6欄內所示之物，與被告庚○○及共犯癸○○、寅○○所涉本案犯行無關之事實，業據證人玄○○供
    明在卷（見宜蘭地檢署96年度偵字第4408號卷一第277頁）
    ，自亦無從於被告庚○○所犯各罪下，宣告沒收之。
肆、無罪部分：
一、按犯罪事實，應依證據認定之，無證據不得認定犯罪事實；
    被告或共犯之自白，不得作為有罪判決之唯一證據，仍應調
    查其他必要之證據，以察其是否與事實相符；不能證明被告
    犯罪者，應諭知無罪之判決，刑事訴訟法第154條第2項、第
    156條第2項、第301條第1項分別定有明文。而事實之認定，
    應憑證據，如未發現相當證據或證據不足以證明，自不能以
    推測或擬制之方法，為裁判基礎（最高法院40年台上字第86
    號判例意旨參照）。再認定不利於被告之事實，須依積極證
    據，苟積極證據不足為不利於被告事實之認定時，即應為有
    利於被告之認定，更不必有何有利之證據（最高法院30年上
    字第816號判例意旨參照）；又所謂「積極證據足以為不利
    被告事實之認定」係指據為訴訟上證明之全盤證據資料，在
    客觀上已達於通常一般之人均不致於有所懷疑，而得確信被
    告確曾犯罪之程度，若未達到此一程度，而有合理懷疑之存
    在時，即無從為有罪之認定（最高法院76年台上字第4986號
    判例意旨參照）。再按事實審法院對於證據之取捨，依法雖
    有自由判斷之權，然積極證據不足證明犯罪事實時，被告之
    抗辯或反證縱屬虛偽，仍不能以此資為積極證據應予採信之
    理由，是故被告否認犯罪事實所持之辯解，縱屬不能成立，
    仍非有積極證據足以證明其犯罪行為，不能遽為有罪之認定
    （最高法院30年上字第482號、第1831號判例意旨參照）。
二、公訴意旨另以：被告癸○○自稱為竹聯幫彪堂堂主「小捷」
    ，因受曾成格之委託，認辛○○積欠曾成格債務而欲代為催
    討，被告癸○○竟於95年12月底，指示被告寅○○率其他5
    、6名姓名年籍不詳之男子前往台北市○○○路某咖啡廳（
    起訴書原記載桃園縣龜山鄉○○村○○路77號，嗣經蒞庭公
    訴檢察官更正如上）向辛○○催討其積欠曾成格之債務，渠
    等以人多勢眾、態度凶惡、語氣不好等強暴、脅迫手段對辛○○施壓，使辛○○心生畏懼，而同意分期清償債務，並分
    別於96年1月初、同年2月7日、同年7月10日、先後交付四萬
    元、六萬元、七萬元款項予被告寅○○，使辛○○行無義務
    之事，因認被告癸○○及寅○○均涉犯刑法第304條第1項之
    強制罪嫌。而本件公訴人認為被告癸○○及寅○○涉有前揭
    強制罪嫌，無非係以被告二人之供述、證人辛○○之指訴等
    為其論據，然訊據被告癸○○、寅○○均堅決否認涉有公訴
    人所指之強制犯行，均辯稱「我們向辛○○討債時，並沒有
    使用強暴脅迫之手段，是辛○○自己答應還錢的，不是我們
    逼他的，我們沒有強制的犯意與犯行。」等語，經查：
（一）被告癸○○及寅○○於偵、審中僅坦認曾向辛○○討債之
      事實，自始即否認有何對於辛○○施加強暴、脅迫等強制
      行為，是無從依渠等於偵、審中之供述內容，即認定被告
      二人有強制之犯行。
（二）至於證人辛○○於偵、審中固指稱「寅○○來找我討債時
      ，帶了很多人，他們的態度不好，口氣很兇，一直叫我拿
      錢出來還，我會害怕，所以才答應還款。」云云（見宜蘭
      地檢署96年度偵字第4408號卷三第30至32頁，本院卷一第
      217至225頁），然按刑法第304條第1項係規定「以強暴、
      脅迫使人行無義務之事或妨害人行使權利者，處三年以下
      有期徒刑、拘役或三百元以下罰金。」，而所謂之「強暴
      」者，乃以有形實力不法加諸他人（直接施諸於他人固屬
      之，即間接施之於物體而影響於他人者，亦屬之），以影
      響其意思決定之自由。所謂之「脅迫」者，乃以加害或以
      加害之旨通知他人而使人心生畏懼，以影響其意思決定之
      自由。而衡諸現今社會交易實況，債權人向債務人催討債
      務時，夥同他人一同前往以壯自己聲勢，且於討債過程中
      ，沒有好臉色，因生氣而態度不好，很兇的要求債務人還
      錢，均屬常見之情，苟債權人並無對於債務人加諸其他具
      體之有形實力、或以其他加害之旨通知債務人，使債務人
      心生畏懼影響其意思決定之自由，自不得因債權人於討債
      之過程中有「人多勢眾、態度凶惡、語氣不好」等舉止，
      即謂債權人已對債務人施加強暴、脅迫之行為，而以強制
      罪相繩。本件情形，證人辛○○於偵、審中僅指稱「寅○○來找我討債時，帶了很多人，他們的態度不好，口氣很
      兇。」云云，並未具體指明被告寅○○等人對其施加任何
      之有形實力、或通知任何加害之旨，且其於偵、審中更明
      確證稱「寅○○來討債時，並沒有說他們是竹聯幫的，也
      沒有恐嚇我，也沒有使用強暴脅迫之手段。」等情甚詳（
      見宜蘭地檢署96年度偵字第4408號卷三第31頁，本院卷一
      第219、220頁），顯然被告寅○○等人於討債之過程中，
      並未對於辛○○為任何之強暴、脅迫行為，則縱然證人辛○○因見被告寅○○「人多勢眾、態度凶惡、語氣不好」
      而害怕答應還款，亦無從因此而對於被告寅○○、癸○○
      繩以刑法第304條第1項強制罪之罪責。
（三）綜上所述，基於禁止推定罪狀之法則，確保國家刑罰權之
      正確行使之目的下，公訴意旨所依憑之證據，猶難遽論被
      告癸○○及寅○○有何強制之犯行。此外，復查無其他積
      極證據足以證明被告癸○○及寅○○確有公訴人所指上開
      強制犯行，揆諸首揭一之說明，自應為有利於被告癸○○
      及寅○○之認定。從而，本件尚不能證明被告癸○○及寅
      ○○犯強制罪，依法應就此部分為被告癸○○及寅○○無
      罪判決之諭知（如主文第二、四項所示）。
三、公訴意旨另以：被告癸○○自稱為竹聯幫彪堂堂主「小捷」
    ，因受鴻海運輸公司之委託，認午○○積欠鴻海運輸公司債
    務而欲代為催討，被告癸○○遂指示寅○○向午○○催討債
    務，寅○○乃於96年5月8日晚間，率同另3名姓名年籍不詳
    之男子，在午○○停放車輛之台北市○○○路35號路邊等候
    ，迨午○○與其母未○○○於五分埔批完貨，欲駕車返家時
    ，即上前要求午○○與之處理積欠鴻海運輸公司的債務，寅
    ○○旋將午○○母女帶往鴻海運輸公司（起訴書原記載「五
    分埔檳榔攤」，嗣經蒞庭公訴檢察官更正如上），要求午○○應每月清償五萬元並開立本票擔保，否則就得一次全部清
    償，午○○二人因均為弱女子，在寅○○等四名身穿黑衣之
    男子包圍下，且寅○○等人之態度兇惡、語氣不佳等舉動之
    脅迫下，使午○○及未○○○心生畏懼，而簽發交付票面金
    額共二十三萬七千元之本票五張以分期清償債務之無義務之
    事後，午○○等人方得離去。因認被告癸○○、寅○○均涉
    犯犯刑法第304條第1項之強制罪嫌。而本件公訴人認為被告
    癸○○及寅○○涉有前揭強制罪嫌，無非係以被告二人之供
    述、證人未○○○之指訴、證人未○○○及午○○所簽發之
    本票等為其論據，然訊據被告癸○○、寅○○均堅決否認涉
    有公訴人所指之強制犯行，均辯稱「我們向午○○、未○○○討債時，並沒有使用強暴脅迫之手段，是她們自己答應還
    錢的，不是我們逼他的，我們沒有強制的犯意與犯行。」等
    語，經查：
（一）被告癸○○及寅○○於偵、審中僅坦認曾向午○○、未○○○討債之事實，自始即否認有何對於午○○、未○○○
      施加強暴、脅迫等強制行為，是無從依渠等於偵、審中之
      供述內容，即認定被告二人有強制之犯行。
（二）至於證人未○○○於偵、審中固指稱「寅○○跟另外三個
      人來討債時，都穿著黑色的衣服，而且他們在晚上突然跑
      出來，口氣又不好，我覺得他們是黑道，我會害怕，就答
      應簽本票。」云云（見宜蘭地檢署96年度偵字第4408 號
      卷三第16至17頁，本院卷二第13至22頁）、證人午○○於
      審理中亦指稱「寅○○他們來討債時，都穿著黑色的衣服
      ，他們的口氣比較重，感覺得他們像流氓，我媽媽年紀大
      了，可能會害怕。」云云（見本院卷二第234至238頁），
      然依前所述，刑法第304條第1項強制罪之成立，必須行為
      人有對於他人施加有形之不法實力、或以加害之旨通知他
      人，而使人心生畏懼，影響其意思決定之自由為要件。而
      債權人於討債之過程中有「人多勢眾、態度凶惡、語氣不
      好」等舉止，乃現今社會交易所常見之情況，苟債權人並
      無對於債務人加諸其他具體之有形實力、或以其他加害之
      旨通知債務人，使債務人心生畏懼影響其意思決定之自由
      ，自不得因債權人於討債之過程中有「人多勢眾、態度凶
      惡、語氣不好」等舉止，即謂債權人已對債務人施加強暴
      、脅迫之行為，而以強制罪相繩。本件情形，證人未○○○於偵、審中僅指稱「寅○○跟另外三個人來討債時，都
      穿著黑色的衣服，而且他們在晚上突然跑出來，口氣又不
      好，我覺得他們是黑道。」云云、證人午○○於審理中亦
      僅指稱「寅○○他們來討債時，都穿著黑色的衣服，他們
      的口氣比較重，感覺得他們像流氓。」云云，均未具體指
      明被告寅○○等人對其施加任何之有形實力、或通知任何
      加害之旨，而證人未○○○、午○○所稱「他們像黑道」
      、「他們像流氓」乙節，純屬其個人主觀之感受與臆測，
      且證人未○○○於偵、審中更明確證稱「寅○○來討債時
      ，他說要去鴻海公司談，我們就說好，當時因為我們沒有
      現金還，我要求分期還，所以才自願簽發本票，他們沒有
      強迫或恐嚇我簽本票，也沒說不簽本票的話，要對我們母
      女怎麼樣。」等情甚詳（見宜蘭地檢署96年度偵字第4408
      號卷三第17頁，本院卷二第14、17、19頁）、證人午○○
      於審理中亦證稱「寅○○來討債時，他說他是鴻海公司委
      託的債務公司，我知道我還欠鴻海公司錢，所以他說要去
      鴻海公司談，我們就說好，後來是我們要求分期還，他們
      沒有強迫、恐嚇或威脅我簽本票，也沒說不簽本票的話，
      要對我們母女怎麼樣，當天與他們談話，我不會覺得害怕
      。」等情綦詳（見本院卷二第235、236、237頁），顯然
      被告寅○○等人於討債之過程中，並未對於未○○○、午
      ○○為任何之強暴、脅迫行為，則縱然證人未○○○因見
      被告寅○○「人多勢眾、態度凶惡、語氣不好」而有害怕
      之感受，亦無從因此而對於被告寅○○、癸○○繩以刑法
      第304條第1項強制罪之罪責。
（三）綜上所述，基於禁止推定罪狀之法則，確保國家刑罰權之
      正確行使之目的下，公訴意旨所依憑之證據，猶難遽論被
      告癸○○及寅○○有何強制之犯行。此外，復查無其他積
      極證據足以證明被告癸○○及寅○○確有公訴人所指上開
      強制犯行，揆諸首揭一之說明，自應為有利於被告癸○○
      及寅○○之認定。從而，本件尚不能證明被告癸○○及寅
      ○○犯強制罪，依法應就此部分為被告癸○○及寅○○無
      罪判決之諭知（如主文第二、四項所示）。
四、公訴意旨另以：被告寅○○明知愷他命係毒品危害防制條例
    第2條第2項第3款所規定之第三級毒品，不得非法販賣，竟
    與丁○○（另行認定）基於反覆持續販賣第三級毒品愷他命
    以牟利之單一行為犯意聯絡，於如附表七所示之時間、地點
    、次數、金額及聯絡方式，陸續販賣第三級毒品愷他命予酉
    ○、庚○○，藉此以牟取利益。因認被告寅○○另涉犯毒品
    危害防制條例第4條第3項之販賣第三級毒品罪嫌。而本件公
    訴人認為被告寅○○涉有前揭販賣第三級毒品罪嫌，無非係
    以證人丁○○之證詞、證人酉○之證詞、證人庚○○之證詞
    、證人黃○○之證詞、證人Ｂ○○之證詞、證人Ａ○○之證
    詞及被告寅○○與黃○○間之通訊監察譯文、證人丁○○與
    黃○○間之通訊監察譯文、證人丁○○與酉○間之通訊監察
    譯文、證人丁○○與庚○○間之通訊監察譯文、被告寅○○
    與證人丁○○之通訊監察譯文等為其論據，然訊據被告寅○○堅決否認涉有公訴人所指之販賣第三級毒品犯行，辯稱「
    我沒有販賣愷他命給酉○、庚○○，丁○○販賣愷他命與我
    無關，我只有一次幫丁○○交付一個包包給酉○，我不知道
    包包裡面裝了什麼東西。」等語，經查：
（一）證人酉○於本院審理時，經本院多次傳、拘均未到庭作證
      ，而其於檢察官偵訊時係證稱「伊從丁○○處買來愷他命
      後轉售，從中賺取差價，前後有六次，其中一次愷他命是
      寅○○交給我，叫我拿去賣，錢是交給丁○○。」等情（
      見宜蘭地檢署96年度偵字第4408號卷一第19至22頁，宜蘭
      地檢署96年度偵字第4408號卷二第256至258頁），而於公
      訴人所舉證人丁○○與酉○間之通訊監察譯文內容（見宜
      蘭地檢署96年度偵字第4408號卷一第13至15頁），丁○○
      與酉○談論有關愷他命之交易時，亦均未提及與被告寅○○有關之事（其中上開卷宗第14頁所示96年10月4日18 時
      1分9秒通聯內所提及之「偉哥」，並非指被告寅○○，而
      係證人丁○○另一友人，此據證人丁○○於本院審理時證
      述明確，見本院卷二第70頁），可見證人酉○交易愷他命
      之對象確實係丁○○。至於被告寅○○雖然知悉丁○○有
      販賣愷他命毒品之行為，且證人酉○雖稱「其中一次愷他
      命是寅○○交給我，叫我拿去賣。」云云，然被告寅○○
      始終否認與丁○○共同販賣愷他命給酉○，且堅稱「伊只
      有一次幫丁○○交付一個包包給酉○，伊不知道包包裡面
      裝了什麼東西。」，而證人丁○○於偵、審中亦未曾供稱
      係與被告寅○○一同販賣愷他命，而其於審理時更明確證
      稱「有一次我在宿舍碰到寅○○，我剛好要出去，酉○也
      要來找我拿毒品，我把毒品放在包包內，我就叫寅○○在
      酉○來的時候，把包包交給酉○。寅○○不否知道包包內
      放什麼東西，東西是我事先放好的，我只跟寅○○說酉○
      會來，酉○來的時候，你就把包包拿給酉○。寅○○沒有
      跟我一起販賣愷他命。」等情甚明（見本院卷二第68至78
      頁）。因此，證人酉○所稱寅○○交付愷他命予伊之該次
      交易詳情究竟為何，即有深究之必要，蓋寅○○交付愷他
      命予酉○時，愷他命有無外包裝？寅○○是否確實知悉所
      代交付予酉○之物品係愷他命？證人酉○所稱「寅○○叫
      我拿去賣」，究竟是寅○○親口所說，或是酉○自己片面
      主觀上之認知？此均攸關被告寅○○是否知悉其所交付予
      酉○之物品是否為愷他命，是否與丁○○有販賣愷他命之
      犯意聯絡。然截至本案辯論終結時，並無證人酉○在監所
      之紀錄，且經本院多次傳喚及命警拘提證人酉○到庭作證
      亦均未果，本院既已竭盡所能而仍無法使證人酉○到庭作
      證究明前開各項疑義，公訴人亦未再舉出其他事證辨明前
      揭疑義。則在前揭事實未明之情形下，基於「有疑則利益
      歸於被告」之原則，自無從遽行採認證人酉○偵查中之前
      揭證言，而推認被告寅○○有販賣愷他命予酉○之犯行。
（二）證人庚○○於偵、審中，均僅證稱「伊係二次與丁○○交
      易愷他命」等情，未曾指證伊與丁○○間之凱他命交易予
      被告寅○○有關。而於公訴人所舉證人丁○○與庚○○間
      之通訊監察譯文內容，丁○○與庚○○談論有關愷他命之
      交易時，亦均未提及該交易與被告寅○○有關（見宜蘭地
      檢署96年度偵字第4408號卷一第144至146頁）。另被告寅
      ○○固然知悉丁○○有販賣愷他命毒品之行為，且其於96
      年10月12日亦曾經於電話中轉告丁○○有關庚○○欲購買
      毒品之事（見宜蘭地檢署96年度偵字第4408號卷一第144
      至145頁之通訊監察譯文），然證人丁○○於偵、審中未
      曾供稱係與被告寅○○一同販賣愷他命，且其於審理時更
      明確證稱「寅○○沒有跟我一起販賣愷他命，跟庚○○交
      易愷他命與寅○○無關。」等情甚明（見本院卷二第71、
      76頁），且依上開被告寅○○與丁○○通話時，被告寅○○表示有關毒品交易之事要由丁○○自己跟庚○○喬等語
      ，可知被告寅○○與庚○○接觸時根本未談及有關毒品交
      易之詳細內容，因此亦無從以被告寅○○之單純轉告行為
      ，即謂就「與庚○○交易愷他命」一事，被告寅○○與丁○○有犯意之聯絡與行為之分擔。此外，證人庚○○於偵
      查中固曾供稱「（問：還有何人在賣毒品？）丁○○、寅
      ○○，我有問過寅○○，他叫我跟丁○○買。」云云（見
      宜蘭地檢署96年度偵字第4408號卷二第297頁），然其於
      本院審理時已否認其所稱「丁○○、寅○○在賣毒品」乙
      情（見本卷卷二第79、80頁），而其所稱「我有問過寅○○，他叫我跟丁○○買」等情，亦與前揭被告寅○○與丁○○於96年10月12日之通話內容一致，且其於本院審理時
      更明確證稱「我與丁○○交易愷他命之事，寅○○並無參
      與」等語（見本院卷二第80頁），是證人庚○○前揭偵查
      中之供述並不足採，無從據以認定被告寅○○有販賣愷他
      命予庚○○之犯行。
（三）證人黃○○於檢察官偵訊時固曾證稱「我曾經看過及聽過
      寅○○、丁○○有在販賣K他命及搖頭丸，我還有看過寅
      ○○有拿搖頭丸。」云云，惟其同時亦證稱「我是聽朋友
      為為、小風說的，我沒有看過他們跟別人交易毒品，我不
      清楚丁○○跟寅○○是否一起販賣毒品。」等語（見宜蘭
      地檢署96年度偵字第4408號卷四第186頁），顯然其陳述
      矛盾不一，且係聽聞而來，自不足採信為真。至於被告寅
      ○○及證人丁○○固然有於96年5月3日撥打電話予黃○○
      ，要求黃○○不要斷了寅○○及丁○○的財路（指毒品交
      易，此有被告寅○○與黃○○間之通訊監察譯文、證人丁○○與黃○○間之通訊監察譯文可佐，見宜蘭地檢署96年
      度偵字第4408號卷一第106至107頁），然被告寅○○撥打
      該電話並為該等陳述之緣由係「因為宇○○跟我說黃○○
      有賣到我這邊來要擋我，我就打電話給黃○○，請寅○○
      跟黃○○說不要斷了我這邊的貨。因為黃○○是寅○○的
      朋友，如果是講我阿凱，黃○○不會理我，所以我請寅○○用他的名義去跟黃○○講不要擋到他的貨，這樣才有用
      。」等情，業據證人丁○○於本院審理時陳述綦詳（見本
      院卷二第71至72頁），且與證人黃○○於檢察官偵訊時所
      稱「寅○○和我通話，叫我不要斷丁○○的財路，是丁○○叫寅○○打給我，因為我跟丁○○不好。」之情節一致
      （見宜蘭地檢署96年度偵字第4408號卷四第186頁），因
      此自不得僅因被告寅○○代友人丁○○出頭處理事情，即
      謂其已參與丁○○販賣愷他命毒品之行為。是上開證人黃
      ○○之證詞及通訊監察譯文，亦無從據以認定被告寅○○
      有販賣愷他命予酉○、庚○○之犯行。
（四）證人Ａ○○於檢察官偵訊時固曾證稱「（問：何人與丁○○一起販賣K他命及搖頭丸？）寅○○，我有看過他們一
      起在宿舍分裝。」云云（見宜蘭地檢署96年度偵字第4408
      號卷二第131頁）、證人Ｂ○○於檢察官偵訊時亦曾證稱
      「（問：何人與丁○○一起販賣K他命及搖頭丸？）丁○○與寅○○一起合夥賣，我有看過他們一起在宿舍分裝。
      」云云（見宜蘭地檢署96年度偵字第4408號卷二第144頁
      ），且證人丁○○亦一度於檢察官偵訊時證稱「（問：寅
      ○○是否有跟你一起販賣毒品？）好像有跟我一起分裝K
      他命，我忘了分裝搖頭丸時他有無在場。」云云（見宜蘭
      地檢署96年度偵字第4408號卷四第96頁），然被告寅○○
      堅決否認有何與丁○○一起販賣或分裝愷他命等任何毒品
      之行為，且證人丁○○於本院審理時已改稱「（問：為何
      你在97年2月20日偵查中稱寅○○好像有跟你一起分裝愷
      他命，為何你會這樣講？）那次我被借提，檢察官說有兩
      個證人指證我跟寅○○在宿舍分裝愷他命跟搖頭丸，我就
      跟檢察官講只有分裝愷他命，沒有搖頭丸，檢察官問我寅
      ○○有無一起分裝愷他命，我說寅○○好像有在場，我沒
      有說寅○○一起分裝。」等語（見本院卷二第72頁），則
      所謂「寅○○與丁○○一起分裝毒品」是否為實情，自屬
      有疑。況且，不論是證人Ａ○○、Ｂ○○或丁○○均未指
      證被告寅○○有何其他參與丁○○販賣愷他命予他人之具
      體行為，更未指證被告寅○○有參與丁○○與酉○或庚○○交易愷他命之行為，故縱然被告寅○○曾有幫丁○○分
      裝愷他命之行為，亦無從由此即推認被告寅○○有與丁○○一起販賣愷他命予酉○、庚○○之犯行。
（五）綜上所述，基於禁止推定罪狀之法則，確保國家刑罰權之
      正確行使之目的下，公訴意旨所依憑之證據，猶難遽論被
      告寅○○有何販賣愷他命予酉○、庚○○之犯行。此外，
      復查無其他積極證據足以證明被告寅○○確有公訴人所指
      上開販賣愷他命犯行，揆諸首揭說明，自應為有利於被告
      寅○○之認定。從而，本件尚不能證明被告寅○○犯販賣
      三級毒品罪，依法應就此部分為被告寅○○無罪判決之諭
      知（如主文第四項所示）。
五、公訴意旨另以：被告丑○○明知MDMA、愷他命分係毒品危害
    防制條例第2條第2項第2、3款所規定之第二、三級毒品，不
    得非法販賣，竟與丁○○（另行認定）基於反覆持續販賣第
    二級毒品MDMA以牟利之單一行為犯意聯絡，於如附表八編號
    1 所示之時間、地點、次數、金額及聯絡方式，陸續販賣第
    二級毒品MDMA予壬○○、乙○○，藉此以牟取利益。另又與
    丁○○（另行認定）基於反覆持續販賣第三級毒品愷他命以
    牟利之單一行為犯意聯絡，於如附表八編號2示之時間、地
    點、次數、金額及聯絡方式，陸續販賣第三級毒品愷他命予
    壬○○、乙○○，藉此以牟取利益。因認被告丑○○涉犯毒
    品危害防制條例第4條第2、3項之販賣第二、三級毒品罪嫌
    。而本件公訴人認為被告丑○○涉有前揭販賣第二級毒品罪
    嫌，無非係以被告丑○○之自白、證人丁○○之證詞、證人
    壬○○之證詞、證人乙○○之證詞、證人卯○○之證詞及證
    人丁○○與壬○○、丑○○、卯○○間之通訊監察譯文等為
    其論據，然訊據被告丑○○堅決否認涉有公訴人所指之販賣
    第二、三級毒品犯行，辯稱「我沒有與丁○○一起販賣MDMA
    、愷他命給壬○○、乙○○。」等語，經查：
（一）被告丑○○於偵、審中固曾供稱「伊曾經跟丁○○或卯○○去台北市○○○路○段315號8樓4、5次，是幫丁○○送
      搖頭丸、愷他命給徐屁（指壬○○）、小瑋（指乙○○）
      。」云云（見宜蘭地檢署96年度偵字第4408號卷一第214
      至215頁，宜蘭地檢署96年度偵字第4408號卷二第237頁，
      本院卷二第253至254頁），惟被告之自白，不得作為有罪
      判決之唯一證據，仍應調查其他必要之證據，以察其是否
      與事實相符（刑事訴訟法第156條第2項規定參照），因此
      ，就被告丑○○上開自白仍應調查仍應調查其他必要之證
      據，以察其是否與事實相符，而不得單憑其自白即認定其
      有販賣MDMA、愷他命予壬○○、乙○○之行為。
（二）證人壬○○自警詢時起，於歷次之警詢、檢察官偵訊及本
      院審理時，均始終否認「伊曾向丁○○、丑○○購買MDMA
      、愷他命，或曾收受丁○○、丑○○所交付之MDMA、愷他
      命。」等情（見宜蘭地檢署96年度偵字第4408號卷三第12
      7至131、155至158頁，本院卷二第129至137頁），而公訴
      人所舉證人丁○○與壬○○間之通訊監察譯文內容（見宜
      蘭地檢署96年度偵字第4408號卷三第135頁），亦無從認
      定係與MDMA或愷他命毒品交易有關。是證人壬○○之證詞
      及上開通訊監察譯文，均不能據以佐證被告丑○○之自白
      ，亦無法證明被告丑○○有何販賣MDMA或愷他命予壬○○
      之犯行。
（三）證人乙○○自警詢時起，於歷次之警詢、檢察官偵訊及本
      院審理時，亦始終否認「伊曾向丁○○、丑○○購買MDMA
      、愷他命，或曾收受丁○○、丑○○所交付之MDMA、愷他
      命。」等情（見宜蘭地檢署96年度偵字第4408號卷三第21
      4至216、235至237頁，本院卷二第138至146頁）。是證人
      乙○○之證詞，亦不能佐證被告丑○○自白之真實性，無
      法證明被告丑○○有販賣MDMA或愷他命予乙○○之犯行。
（四）另證人丁○○於檢察官偵訊時固曾證稱「丑○○與卯○○
      曾經幫我送搖頭丸及K他命給壬○○或乙○○」云云（見
      宜蘭地檢署96年度偵字第4408號卷四第95頁），然其於本
      院審理時已改稱「我只有叫卯○○把愷他命交給壬○○、
      乙○○，當時是因為壬○○、乙○○打電話給我要買愷他
      命時，剛好我手邊的愷他命都已經交給卯○○，我就打電
      話給卯○○，跟卯○○說壬○○、乙○○要愷他命，請卯
      ○○幫我送愷他命過去給他們，至於到底是卯○○還是丑
      ○○去送我不知道。是卯○○跟我講，他跟丑○○一起去
      的，我才在檢察官偵訊時講丑○○及卯○○幫我送毒品給
      壬○○、乙○○。丑○○並沒有跟我一起賣愷他命，我賣
      愷他命給壬○○、乙○○，丑○○都沒有參與。」等語（
      見本院卷二第148、151至152、155至157頁），且證人卯
      ○○於檢察官偵訊及本院審理時亦嚴詞否認有與丁○○或
      丑○○送搖頭丸給壬○○或乙○○之事實（見宜蘭地檢署
      96年度偵字第4408號卷四第52至57頁，本院卷二第97至10
      5頁），另依公訴人所舉證人丁○○與丑○○間之通訊監
      察譯文內容（見宜蘭地檢署96年度偵字第4408號卷一第20
      4至209頁）、被告丁○○與卯○○間之通訊監察譯文內容
      （見宜蘭地檢署96年度偵字第4408號卷三第197至204頁）
      ，亦不能證明被告丑○○有與證人丁○○一同販賣MDMA及
      愷他命予證人壬○○、乙○○交易MDMA之事實。因此，證
      人丁○○偵查中所證述之上開情節，並無其他證據可資佐
      證，尚難逕信為真，無從據此即認為被告丑○○確有販賣
      MDMA、愷他命予壬○○、乙○○之犯行。
（五）此外，復查無其他證據證明被告丑○○前揭自白確與事實
      相符，揆諸首揭刑事訴訟法第156條第2項之規定，自不得
      僅依其自白即遽認其有附表八所示之販賣第二、三級毒品
      之犯行。從而，本件就上開部分，依公訴人所舉證據，尚
      不足為被告丑○○有罪之積極證明，不能證明被告丑○○
      犯販賣第二、三級毒品罪，依法應就此部分為被告丑○○
      無罪判決之諭知（如主文第七項所示）。
伍、不另為無罪諭知之部分：
一、公訴意旨另以：被告癸○○自稱為竹聯幫彪堂堂主「小捷」
    ，因受鴻海運輸公司之委託，認戊○○積欠鴻海運輸公司債
    務而欲代為催討。被告癸○○、被告寅○○及被告庚○○於
    95年12月27日中午12時許，見戊○○與遠房表嫂子○○在台
    北市○○○路20號某泡沫紅茶店內用餐，即衝入店內，被告
    癸○○面帶凶惡對戊○○稱「妳不是很會跑嗎？被我找到了
    」等語，旋由被告寅○○、被告庚○○攔搭計程車帶同戊○○、子○○前往台北市○○區○○路41號「鴻海運輸公司」
    倉庫商談戊○○積欠鴻海公司之債務事宜，期間被告癸○○
    質問戊○○如何還款，戊○○害怕噤聲不語，被告庚○○另
    持球棒在旁敲打鐵櫃作勢嚇唬戊○○、子○○，被告寅○○
    則嚇稱今天一定處理債務，否則不讓戊○○離開，致使戊○○、子○○心生畏懼，子○○因而撥打電話予其夫戌○○（
    被告癸○○、寅○○及庚○○上開所涉恐嚇犯行業經認定在
    前，參犯罪事實一部分。），要求其前來作保，戌○○乃於
    同日下午3時許，抵達上開倉庫，由戌○○簽發票面金額均
    為八萬元之本票十三張交予寅○○等人，以上開脅迫方式，
    使戌○○行無義務之事，因認被告癸○○、寅○○、庚○○
    另涉犯刑法第304條第1項之強制罪嫌。而本件公訴人認為被
    告癸○○、寅○○、庚○○涉有前揭強制罪嫌，無非係以被
    告三人之供述；證人戌○○、子○○之指訴；證人戌○○所
    簽發之本票等為其論據，然訊據被告癸○○、寅○○、庚○○均堅決否認涉有公訴人所指之強制犯行，均辯稱「我們並
    沒有對饒明使用強暴脅迫之手段，是他自己答應簽本票的，
    不是我們逼他的，我們沒有強制的犯意與犯行。」等語，經
    查：
（一）被告癸○○、寅○○、庚○○於偵、審中均僅坦認向戊○○討債後，戌○○答應作保而簽發本票之事實，自始即否
      認有何對於戌○○施加強暴、脅迫等強制行為，是無從依
      渠等於偵、審中之供述內容，即認定被告三人有強制之犯
      行。
（二）至於證人子○○於偵查中並未指稱「戌○○係因遭被告施
      加強暴、脅迫始簽發本票。」乙節（見宜蘭地檢署96年度
      偵字第4408號卷三第109至111頁），其於審理中更明確證
      稱「戌○○是自願簽發本票，不是受到被告強暴、脅迫或
      恐嚇。」等情（見本院卷一第228、232頁）。另證人戌○○於偵、審中更始終證稱「伊是自願簽發本票，不是受到
      被告強暴、脅迫或恐嚇。」等情（見宜蘭地檢署96年度偵
      字第4408號卷三第109至111頁、本院卷一第237至244頁）
      ，顯然被告癸○○、寅○○、庚○○於戌○○到場後，確
      實並未再對於戌○○、子○○或戊○○為任何之強暴、脅
      迫行為，戌○○到場後係與被告癸○○、寅○○、庚○○
      等人合意磋商後，出於自願性、任意性的簽發本票做保，
      因此，自難認為被告癸○○、寅○○、庚○○有何強制之
      犯行。
（三）另被告癸○○、寅○○、庚○○雖於證人戌○○到場前，
      曾對於子○○或戊○○施加前揭犯罪事實欄一所認定之恐
      嚇行為，致使子○○及戊○○心生畏懼，子○○乃通知其
      夫戌○○到場，然依證人子○○、戌○○於偵、審中之證
      詞（見宜蘭地檢署96年度偵字第4408號卷第109至111頁、
      本院卷一第226至244頁），可知子○○於通知戌○○時及
      於戌○○到場後，均未告知戌○○其先前遭受恐嚇之事，
      顯然戌○○到場後與被告癸○○、寅○○、庚○○磋商戊○○債務清償事宜時，其意志並未受到被告癸○○、寅○○、庚○○先前恐嚇行為之影響，其確係出於自由意志而
      自願簽發本票做戊○○作保無訛。則被告癸○○、寅○○
      、庚○○自無強制戌○○簽發本票之犯行可言。
（四）綜上所述，基於禁止推定罪狀之法則，確保國家刑罰權之
      正確行使之目的下，公訴意旨所依憑之證據，猶難遽論被
      告癸○○、寅○○、庚○○有何強制之犯行。此外，復查
      無其他積極證據足以證明被告癸○○、寅○○、庚○○確
      有公訴人所指上開強制犯行，自應為有利於被告癸○○、
      寅○○、庚○○之認定。從而，本件就此部分尚不能證明
      被告癸○○、寅○○、庚○○犯強制罪，惟因公訴人認為
      此部分與前揭犯罪事實一之恐嚇犯行係前後連貫之犯罪行
      為，為實質上一罪之關係，爰不另為無罪判決之諭知。
二、公訴意旨另以：被告丁○○明知MDMA係毒品危害防制條例第
    2條第2項第2款所規定之第二級毒品，不得非法販賣，竟意
    圖營利，基於反覆持續販賣第二級毒品MDMA之單一行為決意
    ，利用其所使用之0000000000號行動電話作為對
    外聯絡交易之工具，於如附表五所示之時間、地點、次數、
    金額及聯絡方式，陸續販賣第二級毒品MDMA予壬○○、乙○○、辰○○，藉此以牟取利益。因認被告丁○○涉犯毒品危
    害防制條例第4條第2項之販賣第二級毒品罪嫌。而本件公訴
    人認為被告丁○○涉有前揭販賣第二級毒品罪嫌，無非係以
    被告丁○○之自白、證人丑○○之證詞、證人壬○○之證詞
    、證人乙○○之證詞、證人卯○○之證詞、證人辰○○之證
    詞及被告丁○○與壬○○、辰○○、丑○○、卯○○間之通
    訊監察譯文等為其論據，然訊據被告丁○○堅決否認涉有公
    訴人所指之販賣第二級毒品犯行，辯稱「我只是幫壬○○、
    乙○○、辰○○調MDMA，我沒有賺他們的錢。」等語，經查
    ：
（一）被告丁○○於偵、審中固供稱「伊曾經交付MDMA予壬○○
      、乙○○、辰○○」，惟其始終堅稱「伊只是幫壬○○、
      乙○○、辰○○調MDMA，伊沒有賺他們的錢。」等語，因
      此，自不得遽憑被告丁○○之自白，即認定其有販賣第二
      級毒品之犯行。更何況，被告之自白，不得作為有罪判決
      之唯一證據，仍應調查其他必要之證據，以察其是否與事
      實相符（刑事訴訟法第156條第2項規定參照），因此，就
      被告丁○○所稱「伊曾經交付MDMA予壬○○、乙○○、辰
      ○○」乙節，亦應調查仍應調查其他必要之證據，以察其
      是否與事實相符，而不得單憑被告丁○○之自白即認定其
      有交付第二級毒品MDMA予壬○○、乙○○、辰○○之行為
      。
（二）證人壬○○自警詢時起，於歷次之警詢、檢察官偵訊及本
      院審理時，均始終否認「伊曾向被告丁○○購買MDMA或曾
      收受丁○○所交付之MDMA。」等情（見宜蘭地檢署96年度
      偵字第4408號卷三第127至131、155至158頁，本院卷二第
      129至137頁），而公訴人所舉被告丁○○與壬○○間之通
      訊監察譯文內容（見宜蘭地檢署96年度偵字第4408號卷三
      第135頁），亦無從認定係與MDMA毒品交易有關。是證人
      壬○○之證詞及上開通訊監察譯文，均不能據以佐證被告
      丁○○之自白，亦無法證明被告丁○○有交付（即轉讓）
      或販賣第二級毒品MDMA予壬○○之犯行。
（三）證人乙○○自警詢時起，於歷次之警詢、檢察官偵訊及本
      院審理時，亦始終否認「伊曾向被告丁○○購買MDMA或曾
      收受丁○○所交付之MDMA。」等情（見宜蘭地檢署96年度
      偵字第4408號卷三第214至216、235至237頁，本院卷二第
      138至146頁）。是證人乙○○之證詞，亦不能佐證被告丁○○自白之真實性，無法證明被告丁○○有交付（即轉讓
      ）或販賣第二級毒品MDMA予乙○○之犯行。
（四）證人辰○○自警詢時起，於歷次之警詢及檢察官偵訊時，
      均始終否認「伊曾向被告丁○○購買MDMA或曾收受丁○○
      所交付之MDMA。」等情（見宜蘭地檢署96年度偵字第4408
      號卷二第261至264、270至272頁），而公訴人所舉被告丁○○與辰○○間之通訊監察譯文內容（見宜蘭地檢署96年
      度偵字第4408號卷二第266至267頁），亦無法看出係與MD
      MA毒品交易有關。是證人辰○○之證詞及上開通訊監察譯
      文，均不能據以佐證被告丁○○自白之真實性，無法證明
      被告丁○○有交付（即轉讓）或販賣第二級毒品MDMA予辰
      ○○之犯行。
（五）證人丑○○於偵、審中固曾證稱「伊曾經跟丁○○或卯○○去台北市○○○路○段315號8樓4、5次，是幫丁○○送
      搖頭丸給徐屁（指壬○○）、小瑋（指乙○○）。」云云
      （見宜蘭地檢署96年度偵字第4408號卷一第214至215頁，
      宜蘭地檢署96年度偵字第4408號卷二第237頁，本院卷二
      第253至254頁），然依前所述，證人壬○○、乙○○始終
      否認曾向被告丁○○購買MDMA或曾收受丁○○所交付之MD
      MA，則證人丑○○前揭證詞是否可信，已非無疑。其次，
      證人卯○○於檢察官偵訊及本院審理時亦嚴詞否認有與丁○○或丑○○送搖頭丸給壬○○或乙○○之事實（見宜蘭
      地檢署96年度偵字第4408號卷四第52至57頁，本院卷二第
      97至105頁），且被告丁○○於本院審理時，亦已否認「
      伊曾請丑○○幫忙送MDMA給壬○○、乙○○」之事實（見
      本院卷二第146至157頁），則證人丑○○證述之情節是否
      與實情相符，更令人質疑。再者，依公訴人所舉被告丁○○與丑○○間之通訊監察譯文內容（見宜蘭地檢署96年度
      偵字第4408號卷一第204至209頁）、被告丁○○與卯○○
      間之通訊監察譯文內容（見宜蘭地檢署96年度偵字第4408
      號卷三第197至204頁），均未談及與證人壬○○、乙○○
      交易MDMA之事。因此，證人丑○○所證述之情節，亦無其
      他證據可資佐證，尚難逕信為真，無從據此即認為被告丁○○確有交付（即轉讓）或販賣第二級毒品MDMA予壬○○
      、乙○○之犯行。
（六）此外，復查無其他證據證明被告丁○○所為「伊曾經交付
      MDMA予壬○○、乙○○、辰○○。」之自白確與事實相符
      ，揆諸首揭刑事訴訟法第156條第2項之規定，自不得僅依
      被告丁○○之自白即遽認其有附表五所示之販賣第二級毒
      品之犯行。從而，本件就上開部分，依公訴人所舉證據，
      尚不足為被告丁○○此部分有罪之積極證明，不能證明被
      告丁○○犯販賣第二級毒品罪，惟因公訴人認為被告丁○○所有與他人交易MDMA之行為屬販賣第二級毒品之集合犯
      一罪，且公訴人所起訴被告丁○○交易MDMA之行為中，本
      院認為如犯罪事實六所載之部分，係構成轉讓禁藥罪，並
      予以變更起訴法條，則就此部分爰不另為無罪判決之諭知
      。
三、公訴意旨另以：被告丁○○明知MDMA係毒品危害防制條例第
    2 條第2項第2款所規定之第二級毒品，不得非法販賣，竟意
    圖營利，基於反覆持續販賣第二級毒品MDMA之單一行為決意
    ，利用其所使用之0000000000號行動電話作為對
    外聯絡交易之工具，於96年1月至6月間，在基隆市○○路、
    外木山、台北縣萬里鄉等處，陸續販賣第二級毒品MDMA10餘
    次予少年宙○○，每次交易金額為一顆三百元，藉此以牟取
    利益。因認被告丁○○另涉犯毒品危害防制條例第4條第2項
    之販賣第二級毒品罪嫌。然查：本案經本院調查後，依公訴
    人所舉之證據及本案其他卷證資料，僅能證明被告丁○○於
    犯罪事實六所載之時、地，四次轉讓禁藥MDMA予少年宙○○
    （參見理由欄貳、六所載），並無其他證據證明被告丁○○
    另有其他販賣或轉讓MDMA予少年宙○○之行為。從而，本件
    就上開部分，依公訴人所舉證據，尚不足為被告丁○○此部
    分有罪之積極證明，不能證明被告丁○○另有其他販賣第二
    級毒品予少年宙○○之犯行，惟因公訴人認為被告丁○○所
    有與他人交易MDMA之行為屬販賣第二級毒品之集合犯一罪，
    且本院既已就公訴人所起訴被告丁○○交易MDMA之行為中，
    就犯罪事實六所載之部分，認定係構成轉讓禁藥罪，並予以
    變更起訴法條，則就此部分亦不另為無罪判決之諭知。
四、公訴意旨另以：被告丁○○明知愷他命係毒品危害防制條例
    第2條第2項第3款所規定之第三級毒品，不得非法販賣，竟
    意圖營利，基於反覆持續販賣第三級毒品愷他命之單一行為
    決意，利用其所使用之0000000000號行動電話作
    為對外聯絡交易之工具，於如附表六所示之時間、地點、次
    數、金額及聯絡方式，陸續販賣第三級毒品愷他命予壬○○
    、乙○○、辰○○，藉此以牟取利益。因認被告丁○○另涉
    犯毒品危害防制條例第4條第3項之販賣第三級毒品罪嫌。而
    本件公訴人認為被告丁○○涉有前揭販賣第三級毒品罪嫌，
    無非係以被告丁○○之自白、證人丑○○之證詞、證人壬○○之證詞、證人乙○○之證詞、證人卯○○之證詞、證人辰
    ○○之證詞及被告丁○○與壬○○、辰○○、丑○○、卯○○間之通訊監察譯文等為其論據，然查：
（一）被告丁○○於偵、審中固供稱「伊曾經販賣愷他命予壬○○、乙○○、辰○○。」，惟被告之自白，不得作為有罪
      判決之唯一證據，仍應調查其他必要之證據，以察其是否
      與事實相符（刑事訴訟法第156條第2項規定參照），是就
      被告丁○○所稱「伊曾經販賣愷他命予壬○○、乙○○、
      辰○○」乙節，亦應調查仍應調查其他必要之證據，以察
      其是否與事實相符，而不得單憑被告丁○○之自白即認定
      其確有販賣愷他命予壬○○、乙○○、辰○○之犯行。
（二）證人壬○○自警詢時起，於歷次之警詢、檢察官偵訊及本
      院審理時，均始終否認「伊曾向被告丁○○購買愷他命或
      曾收受丁○○所交付之愷他命。」之事實（見宜蘭地檢署
      96年度偵字第4408號卷三第127至131、155至158頁，本院
      卷二第129至137頁），而公訴人所舉被告丁○○與壬○○
      間之通訊監察譯文內容（見宜蘭地檢署96年度偵字第4408
      號卷三第135頁），亦無法看出係與愷他命毒品交易有關
      。是證人壬○○之證詞及上開通訊監察譯文，均不能據以
      佐證被告丁○○之自白，亦無從證明被告丁○○有販賣第
      三級毒品愷他命予壬○○之犯行。
（三）證人乙○○自警詢時起，於歷次之警詢、檢察官偵訊及本
      院審理時，亦始終否認「伊曾向被告丁○○購買愷他命或
      曾收受丁○○所交付之愷他命。」之事實（見宜蘭地檢署
      96年度偵字第4408號卷三第214至216、235至237頁，本院
      卷二第138至146頁）。是證人乙○○之證詞，亦不能佐證
      被告丁○○自白之真實性，無法證明被告丁○○有販賣第
      三級毒品愷他命予乙○○之犯行。
（四）證人辰○○自警詢時起，於歷次之警詢及檢察官偵訊時，
      均始終否認「伊曾向被告丁○○購買愷他命或曾收受丁○○所交付之愷他命。」之事實（見宜蘭地檢署96年度偵字
      第44 08號卷二第261至264、270至272頁），而公訴人所
      舉被告丁○○與辰○○間之通訊監察譯文內容（見宜蘭地
      檢署96年度偵字第4408號卷二第266至267頁），亦無被告
      丁○○與辰○○約定交易愷他命毒品之內容。是證人辰○○之證詞及上開通訊監察譯文，均不能據以佐證被告丁○○自白之真實性，無法證明被告丁○○有販賣第三級毒品
      愷他命予辰○○之犯行。
（五）證人丑○○於偵、審中固曾證稱「伊曾經跟丁○○或卯○○去台北市○○○路○段315號8樓4、5次，是幫丁○○送
      愷他命給徐屁（指壬○○）、小瑋（指乙○○）。」云云
      （見宜蘭地檢署96年度偵字第4408號卷一第214至215頁，
      宜蘭地檢署96年度偵字第4408號卷二第237頁，本院卷二
      第253至254頁），然依前所述，證人壬○○、乙○○始終
      否認曾向被告丁○○購買愷他命或曾收受丁○○所交付之
      愷他命，則證人丑○○前揭證詞是否可信，已非無疑。其
      次，證人卯○○於檢察官偵訊及本院審理時亦嚴詞否認有
      與丁○○或丑○○送愷他命給壬○○或乙○○之事實（見
      宜蘭地檢署96年度偵字第4408號卷四第52至57頁，本院卷
      二第97至105頁），且被告丁○○於本院審理時，亦已否
      認「伊曾請丑○○幫忙送愷他命給壬○○、乙○○」之事
      實（見本院卷二第146至157頁），則證人丑○○證述之情
      節是否與實情相符，更令人質疑。再者，依公訴人所舉被
      告丁○○與丑○○間之通訊監察譯文內容（見宜蘭地檢署
      96年度偵字第4408號卷一第204至210頁）、被告丁○○與
      卯○○間之通訊監察譯文內容（見宜蘭地檢署96年度偵字
      第4408號卷三第197至202頁），亦均不能證明被告丁○○
      有與證人壬○○、乙○○交易愷他命之事實。因此，證人
      丑○○所證述之情節，亦無其他證據可資佐證，尚難逕信
      為真，無從據此即認為被告丁○○確有販賣第二級毒品愷
      他命予壬○○、乙○○之犯行。
（六）此外，復查無其他證據證明被告丁○○所為「伊曾經販賣
      愷他命予壬○○、乙○○、辰○○。」之自白確與事實相
      符，揆諸首揭刑事訴訟法第156條第2項之規定，自不得僅
      依被告丁○○之自白即遽認其有附表六所示之販賣第三級
      毒品之犯行。從而，本件就上開部分，依公訴人所舉證據
      ，尚不足為被告丁○○此部分有罪之積極證明，不能證明
      被告丁○○犯販賣第三級毒品罪，惟因公訴人認為此部分
      若成立犯罪，與前揭論罪科刑之販賣第三級罪間（即犯罪
      事實七），有集合犯之包括一罪關係，爰不另為無罪之諭
      知。
五、公訴意旨另以：被告丁○○明知愷他命係毒品危害防制條例
    第2條第2項第3款所規定之第三級毒品，不得非法販賣，竟
    意圖營利，基於反覆持續販賣第三級毒品愷他命之單一行為
    決意，利用其所使用之0000000000號行動電話作
    為對外聯絡交易之工具，於96年1月至6月間，在基隆市○○
    路、外木山、台北縣萬里鄉等處，陸續販賣第二級毒品愷他
    命10餘次予少年宙○○，每次交易金額為每公克五百至六百
    元，藉此以牟取利益。因認被告丁○○另涉犯毒品危害防制
    條例第4條第3項之販賣第三級毒品罪嫌。然查：本案經本院
    調查後，依公訴人所舉之證據及本案其他卷證資料，僅能證
    明被告丁○○於犯罪事實七所指附表二編號4所載之時、地
    ，六次販賣愷他命予少年宙○○（參見理由欄貳、七所載）
    ，並無其他證據證明被告丁○○另有其他販賣愷他命予少年
    宙○○之行為。從而，本件就上開部分，依公訴人所舉證據
    ，尚不足為被告丁○○此部分有罪之積極證明，不能證明被
    告丁○○另有其他販賣第二級毒品予少年宙○○之犯行，惟
    因公訴人認為此部分若成立犯罪，與前揭論罪科刑之販賣第
    三級罪間（即犯罪事實七），有集合犯之包括一罪關係，爰
    不另為無罪之諭知。
據上論斷，應依刑事訴訟法第299條第1項前段、第300條、第301
條第1項，兒童及少年福利法第70條第1項前段，藥事法第83條第
1項，毒品危害防制條例第4條第3項、第8條第2項、第3項、第19
條第1項，刑法第11條前段、第28條、第304條第1項、第305條、
第55條、第38條第1項第2款、第3款、第51條第5款、第9款、第1
0款，刑法施行法第1條之1，中華民國九十六年罪犯減刑條例第2
條第1項第3款、第7條，判決如主文。
本案經檢察官吳廣莉到庭執行職務。
中    華    民    國    97    年    9     月    19    日
                  刑事第三庭審判長法  官  林惠玲
                                  法  官  鄧晴馨
                                  法  官  劉家祥
以上正本證明與原本無異。
如不服本判決應於收受本判決後10日內向本院提出上訴書狀，並
應敘述具體理由。若未敘述理由者，應於上訴期間屆滿後20日內
向本院補提理由書狀(均須按他造當事人之人數附繕本)。
                                  書記官  劉謹翊
中    華    民    國    97    年    9     月    19    日
附錄法條：
兒童及少年福利法第70條第1項前段（加重刑法）
成年人教唆、幫助或利用兒童及少年犯罪或與之共同實施犯罪或
故意對其犯罪者，加重其刑至二分之一。
藥事法第83條第1項
明知為偽藥或禁藥，而販賣、供應、調劑、運送、寄藏、牙保、
轉讓或意圖販賣而陳列者，處7年以下有期徒刑，得併科新臺幣5
百萬元以下罰金。
毒品危害防制條例第4條第3項
製造、運輸、販賣第三級毒品者，處 5 年以上有期徒刑，得併科
新臺幣 5 百萬元以下罰金。
毒品危害防制條例第8條第2、3項
轉讓第二級毒品者，處 6 月以上 5 年以下有期徒刑，得併科新
臺幣 70 萬元以下罰金。
轉讓第三級毒品者，處 3 年以下有期徒刑，得併科新臺幣 30 萬
元以下罰金。
中華民國刑法第304條第1項（強制罪）
以強暴、脅迫使人行無義務之事或妨害人行使權利者，處3年以
下有期徒刑、拘役或3百元以下罰金。
中華民國刑法第305條（恐嚇危害安全罪）
以加害生命、身體、自由、名譽、財產之事，恐嚇他人致生危害
於安全者，處2年以下有期徒刑、拘役或3百元以下罰金。


司法院資訊處製作；財團法人民間司法改革基金會備份。
